【裁判字號】    94,訴,2910
【裁判日期】    950220
【裁判案由】    常業詐欺等
【裁判全文】
臺灣高雄地方法院刑事判決              94年度訴字第2910號
公  訴  人  臺灣高雄地方法院檢察署檢察官
被      告  Ｙ○○
                     ）
選任辯護人  許瑜容律師
            周村來律師
            周元培律師
被      告  Ｆ○○
選任辯護人  周村來律師
            周元培律師
被      告  Ｈ○○
                    號（
選任辯護人  李慶榮律師
            孫守濂律師
被      告  Ｍ○○
選任辯護人  林鴻駿律師
被      告  酉○○
                    （另案於臺灣高雄第二監獄執行中）
            Ｒ○○
上二人共同
選任辯護人  張賜龍律師
被      告  Ｏ○○
            Ｗ○○
上二人共同
選任辯護人  楊靖儀律師
            陳裕文律師
            侯勝昌律師
被      告  Ｓ○○
選任辯護人  張賜龍律師
被      告  丙○○
                    樓
指定辯護人  王叡齡律師
被      告  玄○○
選任辯護人  謝秋蘭律師
上列被告等因常業洗錢等案件，經檢察官提起公訴（94年度偵字
第9178號、第18178 號），本院判決如下：
    主  文
Ｙ○○共同以犯洗錢為常業，處有期徒刑柒年，併科罰金新臺幣
伍佰萬元，罰金如易服勞役，以罰金總額與陸個月之日數比例折
算，並於刑之執行完畢後，令入勞動場所，強制工作貳年。扣案
如附表參至捌所示之物，均沒收；附表貳所示之犯罪所得財物（
即被害人受騙匯款金額新台幣壹仟伍佰肆拾貳萬陸仟玖佰貳拾元
），應發還如附表貳編號壹至壹零肆、壹零柒、壹零捌、壹壹零
至壹壹貳、壹壹伍、壹壹柒至壹貳貳號所示之人。
Ｈ○○、Ｍ○○共同以犯洗錢為常業，各處有期徒刑陸年，均併
科罰金新臺幣參佰萬元，罰金如易服勞役，均以罰金總額與陸個
月之日數比例折算，並於刑之執行完畢後，令入勞動場所，強制
工作貳年。扣案如附表參至捌所示之物，均沒收；附表貳所示之
犯罪所得財物（即被害人受騙匯款金額新台幣壹仟伍佰肆拾貳萬
陸仟玖佰貳拾元），應發還如附表貳編號壹至壹零肆、壹零柒、
壹零捌、壹壹零至壹壹貳、壹壹伍、壹壹柒至壹貳貳號所示之人
。
酉○○共同以犯洗錢為常業，累犯，處有期徒刑陸年貳月，併科
罰金新臺幣參佰萬元，罰金如易服勞役，以罰金總額與陸個月之
日數比例折算，並於刑之執行完畢後，令入勞動場所，強制工作
貳年。扣案如附表參至捌所示之物，均沒收；附表貳所示之犯罪
所得財物（即被害人受騙匯款金額新台幣壹仟伍佰肆拾貳萬陸仟
玖佰貳拾元），應發還如附表貳編號壹至壹零肆、壹零柒、壹零
捌、壹壹零至壹壹貳、壹壹伍、壹壹柒至壹貳貳號所示之人。
Ｒ○○共同以犯洗錢為常業，處有期徒刑參年拾月。扣案如附表
參至捌所示之物，均沒收；附表貳所示之犯罪所得財物（即被害
人受騙匯款金額新台幣壹仟伍佰肆拾貳萬陸仟玖佰貳拾元），應
發還如附表貳編號壹至壹零肆、壹零柒、壹零捌、壹壹零至壹壹
貳、壹壹伍、壹壹柒至壹貳貳號所示之人。
Ｏ○○共同以犯洗錢為常業，處有期徒刑參年陸月。扣案如附表
參至捌所示之物，均沒收；附表貳所示之犯罪所得財物（即被害
人受騙匯款金額新台幣壹仟伍佰肆拾貳萬陸仟玖佰貳拾元），應
發還如附表貳編號壹至壹零肆、壹零柒、壹零捌、壹壹零至壹壹
貳、壹壹伍、壹壹柒至壹貳貳號所示之人。
Ｓ○○共同以犯洗錢為常業，累犯，處有期徒刑參年肆月。扣案
如附表參至捌所示之物，均沒收；附表貳所示之犯罪所得財物（
即被害人受騙匯款金額新台幣壹仟伍佰肆拾貳萬陸仟玖佰貳拾元
），應發還如附表貳編號壹至壹零肆、壹零柒、壹零捌、壹壹零
至壹壹貳、壹壹伍、壹壹柒至壹貳貳號所示之人。
Ｗ○○、丙○○共同以犯洗錢為常業，各處有期徒刑參年貳月。
扣案如附表參至捌所示之物，均沒收；附表貳所示之犯罪所得財
物（即被害人受騙匯款金額新台幣壹仟伍佰肆拾貳萬陸仟玖佰貳
拾元），應發還如附表貳編號壹至壹零肆、壹零柒、壹零捌、壹
壹零至壹壹貳、壹壹伍、壹壹柒至壹貳貳號所示之人。
玄○○幫助意圖為自己不法之所有，以詐術使人將本人之物交付
為常業，處有期徒刑壹年。扣案如附表玖所示之物，沒收。
Ｆ○○無罪。
    事  實
一、酉○○前於民國88年間因常業竊盜案件，經臺灣臺中地方法
    院以88年度訴字第2295號判處有期徒刑2 年6 月，上訴後，
    經臺灣高等法院臺中分院以89年度上訴字第2089號駁回上訴
    確定，入監服期後，於92年8 月12日假釋出獄，並於93年3
    月2 日縮刑期滿未經撤銷假釋視為已執行完畢。另Ｓ○○前
    於88年間因2 度因竊盜案件，分別經臺灣臺南地方法院以88
    年度易字1200號、臺灣臺中地方法院以88年度易字第2617號
    判處有期徒刑4 月、5 月確定，上開2 罪經接續執行後，於
    89年6 月9 日執行完畢。
二、Ｙ○○（綽號「阿彬」、「老闆」）、Ｈ○○與Ｍ○○自93
    年4 月9 日起與不詳大陸人士10餘人共組「恐嚇詐騙集團」
    ，共同基於以詐欺、洗錢為常業及恐嚇取財之犯意聯絡，在
    大陸地區福建省廈門市前埔區承租明發國際新城12棟401 號
    房屋充作宿舍及犯罪場所，以Ｙ○○為該集團之首腦，統籌
    分派集團事務，Ｈ○○、Ｍ○○則為集團幹部，負責帶領旗
    下大陸人士對在臺灣之被害人實施恐嚇等詐騙行為，其恐嚇
    詐騙方式，係由Ｙ○○先行蒐購全台各地家庭成員名單及聯
    絡方式等資料，提供予Ｈ○○、Ｍ○○作為行騙工具，由Ｈ
    ○○、Ｍ○○指揮手下大陸人士依上開資料或隨機撥打電話
    之方式，於附表二編號1 至81、83、117 至120 、122 所示
    之時間撥打電話予附表二上開編號所示宙○○等87名被害人
    ，以所謂「唱雙簧」方式，一方面佯裝被害人之子女、先生
    、兄弟姐妹、孫女等親人，在電話中以淒厲之哭聲哭喊遭遇
    替人作保、或欠地下錢莊錢等情而遭綁架，另一方面同時充
    任債權人或地下錢莊業者，向上開宙○○等87名被害人佯稱
    ：須於一定時間內交付贖金始放人，否則將對其子女等親人
    不利等語，而該集團其他成員並事先以電話占線、或電話騷
    擾等方式，迫使被害人之子女等親人關機，趁被害人接獲哭
    救之電話，一時心慌又聯絡不上之際，唯恐子女等親人發生
    不測而心生畏懼，並因一時不察信以為真而陷入錯誤，遂分
    別依指示將附表二上開編號所示款項分別匯款至附表二上開
    編號所示之人頭帳戶內；又Ｙ○○集團基於同一常業詐欺之
    犯意，於附表二編號82、84至104 、107 、108 、110 至11
    2 、115 、12 1所示時間，向上開編號所示之29位被害人分
    別佯稱貸款、中獎須繳交手續費、信用卡遭盜刷須即時處理
    、帳款逾期未繳、網路購物須繳費等事由，致上開被害人均
    不疑有他而陷於錯誤，均依指示匯款如附表二上開編號所示
    之金額至人頭帳戶內。隨後，Ｙ○○集團不詳成年成員以電
    話語音查詢該人頭帳戶餘額確定被害人匯錢後，再撥打「集
    團公機」通知臺灣方面之提款車手陳志鴻、張銜麟（上開2
    人另案由臺灣高等法院以94年度上訴字第2326號判決確定）
    立即在各地金融機構提領款項，陳志鴻等人領得款項後，再
    以虛構之姓名、身分證統一編號將款項匯至人頭帳戶內而洗
    錢牟利。
三、嗣陳志鴻、張銜麟於93年6 月18日為警查獲後，Ｙ○○等人
    遂又積極聯絡酉○○夥同其同居人Ｒ○○所組「蒐購人頭帳
    戶、提領贓款」之詐欺集團，由酉○○集團自93年7 月間起
    接手蒐購人頭帳戶及提領贓款之工作，其間Ｏ○○（綽號「
    阿宏」）自93年7 月起、Ｗ○○（綽號「小賴、妹仔」）自
    93 年11 月26日起、Ｓ○○（綽號「小柯」）自94年2 月間
    起、丙○○（綽號「阿助」）自94年3 月15日起陸續加入酉
    ○○、Ｒ○○為首之「蒐購人頭帳戶、提領贓款集團」，並
    與被告Ｙ○○所組「恐嚇詐騙集團」共同基於以詐欺、洗錢
    為常業及恐嚇取財之犯意聯絡，由酉○○與Ｈ○○、Ｍ○○
    接洽，約定由酉○○集團負責蒐購人頭帳戶供Ｙ○○集團作
    為恐嚇詐騙附表二（除編號105 、106 、109 、113 、114
    、116 外）所示被害人匯款之指定帳戶使用，俟上開被害人
    遭Ｙ○○集團恐嚇詐騙而匯款後，再由Ｈ○○、Ｍ○○以電
    話通知酉○○，酉○○、Ｒ○○遂利用電話指派Ｏ○○、Ｗ
    ○○、Ｓ○○伺機前往自動櫃機提領贓款，Ｏ○○等車手領
    得贓款後立即以電話回報給酉○○或Ｒ○○知悉，酉○○再
    以電話回報給Ｙ○○集團成員Ｈ○○或Ｍ○○，得款之金額
    經由對帳後，酉○○集團從中抽取5 ﹪至9 ﹪不等金額作為
    佣金（其中車手拿取2%之佣金作為報酬），剩餘之款項再由
    酉○○指派Ｏ○○、Ｗ○○、潘麟款等車手轉匯至Ｙ○○集
    團指定之帳戶內而洗錢牟利。
四、酉○○為便利於犯罪行為之進行，並委託玄○○（綽號「郭
    董」）於各大報刊登「收購郵銀簿」之廣告，以每個金融機
    構帳戶新台幣（下同）3,000 元至5,000 元之價格，大量收
    購人頭帳戶以供Ｙ○○集團作為恐嚇等詐騙工具。玄○○雖
    可預見金融機構帳戶係個人理財之重要工具，為個人財產、
    信用之重要表徵，申請開設金融帳戶並無任何特殊之限制，
    一般民眾皆能自由申請開戶，並得同時在不同金融機構申請
    多數存帳戶使用，倘係合法收入，並無向他人購買帳戶之必
    要，如他人不以自己名義申請開戶，而向他人收購金融機構
    帳戶使用，極可能將該帳戶供作詐欺取財、恐嚇取財等財產
    犯罪之用途，其對於受委託刊登收購他人金融機構帳戶之廣
    告雖無引發他人萌生犯罪之確信，但仍以縱使酉○○利用其
    受理代為刊登收購金融機構帳戶之廣告大量取得他人之金融
    機構帳戶並將該帳戶持以為詐欺取財、恐嚇取財等財產上犯
    罪，亦不違背其本意之不確定幫助犯意，自93年9 月間起，
    接續為酉○○在中國時報上刊登「收購郵銀簿」之廣告至Ｙ
    ○○集團及酉○○集團被查獲時止。經附表一所示Ｋ○○、
    Ｕ○○等數十幾人見玄○○代為刊登收購金融機構帳戶之廣
    告後，循廣告上所載電話與酉○○聯繫出售帳戶，酉○○乃
    指派丙○○前往收取上開人等提供之人頭帳戶之存褶、提款
    卡及密碼等物品。丙○○取得上開人頭帳戶等物品後，或直
    接以包裹利用空軍一號巴士寄送至台中朝馬站由Ｏ○○前往
    收取，或先行測提卡款是否堪用再將該人頭帳戶等物品送交
    予Ｓ○○，而Ｏ○○、Ｗ○○取得丙○○寄送之人頭帳戶等
    物品，亦依酉○○之指示持往自動櫃員機測試可否供作提款
    使用，並將足堪使用之提款卡彙整回報予酉○○，期間，酉
    ○○集團共計取得如附表一所示之193 個人頭帳戶，而酉○
    ○再以每本賺取5,000 元至7,000 元不等之代價，將附表一
    所示人頭帳戶之金融機構行別、帳號、開戶人基本資料、語
    音密碼等以電話或傳送簡訊之方式提供予Ｙ○○集團使用，
    而因本案Ｙ○○集團所為詐騙犯行而匯款至酉○○集團所提
    供之人頭帳戶內之被害人，計有附表二編號1 至104 、107
    、108 、110 至112 、115 、117 至122 所示宙○○等116
    人，受騙金額總計達15,426,920元。案經臺灣高雄地方法院
    檢察署檢察官指揮內政部警政署刑事警察局蒐證偵查並執行
    通訊監察，並於94年4 月25日於附表三至十所示地點執行搜
    索，當場扣得如附表三至十所示之物品，始查悉全情。
二、案經臺灣高雄地方法院檢察署檢察官自動檢舉，指揮內政部
    警政署刑事警察局、臺北縣政府警察局、臺北市政府警察局
    內湖分局及保安警察第五總隊第三大隊移送臺灣高雄地方法
    院檢察署檢察官偵查起訴。
    理  由
壹、證據能力方面：
一、按被告以外之人（包括證人、鑑定人、告訴人、被害人及共
    同被告等）於偵查中向檢察官所為陳述，除顯有不可信之情
    況者外，得為證據，刑事訴訟法第159 條之1 第2 項定有明
    文。偵查中對被告以外之人所為之偵查筆錄，性質上係屬傳
    聞證據。惟現階段刑事訴訟法規定檢察官代表國家偵查犯罪
    、實施公訴，依法其有訊問被告之權，證人且須具結，而實
    務運作時，檢察官偵查中向被告以外之人所取得之陳述，原
    則上均能遵守法律規定，不致違法取供，其可信度極高，職
    是，被告以外之人前於偵查中已具結而為證述，除反對該項
    供述得具有證據能力之一方，已釋明「顯有不可信之情況」
    之理由外，不宜以該證人未能於審判中接受他造之反對詰問
    為由，即遽指該證人於偵查中之陳述不具證據能力。查本件
    證人即共同被告Ｙ○○、Ｈ○○、Ｍ○○、酉○○、Ｏ○○
    、Ｓ○○、丙○○、Ｒ○○、Ｗ○○、玄○○於檢察官偵查
    中所為陳述，並無證據顯示檢察官在偵查時有不法取供之情
    形，亦查無證據顯示上開證述有顯不可信之情況，依上開說
    明，上開被告之證言對於其他共同被告而言，自均具有證據
    能力，合先敘明。
二、按被告以外之人（包括證人、鑑定人、告訴人、被害人及共
    同被告等）於審判外之陳述雖不符刑事訴訟法第159 條之1
    至之4 等4 條之規定，而經當事人於審判程序同意作為證據
    ，法院審酌該言詞陳述或書面陳述作成時之情況，認為適當
    者，亦得為證據，刑事訴訟法第159 條之5 定有明文。立法
    意旨在於傳聞證據未經當事人之反對詰問予以核實，原則上
    先予排除。惟若當事人已放棄反對詰問權，於審判程序中表
    明同意該等傳聞證據可作為證據，基於尊重當事人對傳聞證
    據之處分權，及證據資料愈豐富，愈有助於真實發見之理念
    ，且強化言詞辯論主義，使訴訟程序得以順暢進行，上開傳
    聞證據亦均具有證據能力。查證人即附表一所示被害人宙○
    ○等119 人（除編號53、64、83號被害人未至警局製作筆錄
    外）均曾於警詢中為陳述，渠等證言對於被告Ｙ○○、Ｈ○
    ○、Ｍ○○、酉○○、Ｏ○○、Ｓ○○、丙○○、Ｒ○○、
    Ｗ○○、玄○○等人而言，其性質均屬傳聞證據，又上開被
    告於警詢中就其他共同被告犯行所為之陳述對其他共同被告
    而言，其性質亦屬傳聞證據，前揭證人及共同被告之證言雖
    均屬傳聞證據，查無符合同法第159 條之1 至之4 等前4 條
    之情形，惟渠等所為之上開警詢筆錄內容，業經被告、檢察
    官於審判程序同意作為證據，本院審酌上開筆錄作成時，並
    無不當取供之情形，且距離案發時間較近，記憶較為清晰，
    認為以之作為本案之證據亦屬適當，是渠等於警詢中之證言
    自具有證據能力。
貳、實體方面：
一、被告Ｙ○○、Ｍ○○、Ｈ○○、酉○○、Ｏ○○、Ｓ○○、
    丙○○、Ｒ○○、Ｗ○○部分：
(一)被告Ｙ○○、Ｈ○○、Ｍ○○固均坦承有於上揭時、地共組
    「恐嚇詐騙集團」，並於上開期間內為附表二編號1 至81、
    83、117 至120 、122 之恐嚇詐騙犯行，惟矢口否認有何附
    表二上開編號恐嚇詐騙以外所示之簡訊、廣告、彩金、貸款
    、網路購物等詐騙犯行，並均辯稱：渠等所涉犯行應係恐嚇
    取財，並非常業詐欺，自不構成常業洗錢罪云云。被告酉○
    ○固不否認有於上揭時間在臺灣地區吸收Ｏ○○、Ｓ○○、
    丙○○共組「蒐購人頭帳戶、提領贓款集團」，由其與大陸
    方面Ｙ○○集團之Ｈ○○、Ｍ○○聯繫，提供如附表一、附
    表二所示之人頭帳戶供Ｙ○○集團作為恐嚇詐騙指定匯款之
    帳戶，並指示Ｏ○○、Ｓ○○提領Ｙ○○集團恐嚇詐騙所得
    贓款後，先抽取領得贓款百分之5 至百分之8 作為佣金，再
    將剩餘贓款轉匯至Ｈ○○、Ｍ○○指定之帳戶內，惟辯稱：
    伊就Ｙ○○集團如何詐騙被害人之情形並不了解云云。被告
    Ｏ○○固不否認有於上揭時間依酉○○之指示，至台中朝馬
    站領取丙○○收取之人頭帳戶存褶、提款卡及密碼等物品，
    測試人頭帳戶之提款卡堪用後回報予酉○○，再依酉○○之
    指示持人頭帳戶提款卡提領贓款，並抽取領得贓款的百分之
    2 作為代價，再將剩餘贓款轉匯至酉○○指定之帳戶，惟辯
    稱：伊於犯罪時亦從事保險工作，並非以詐欺、洗錢為常業
    ，對於被害人遭騙之情況不清楚云云。被告Ｓ○○固坦承有
    於上揭時間依酉○○之指示，向丙○○收取人頭帳戶之存摺
    、提款卡及密碼等物品，依酉○○之指示持人頭帳戶提款卡
    提領贓款，並抽取領得贓款的百分之2 作為佣金，再將剩餘
    贓款轉匯至酉○○指定之帳戶，惟辯稱：伊受僱於酉○○之
    初，誤以為所任職務係人民幣兌現台幣以賺取差價，後來始
    知為提領、轉匯詐欺贓款，但對於被害人遭詐騙之方式均不
    知情云云。被告丙○○固不否認有於上揭時間依酉○○之指
    示，以銀行1 本3,000 元、郵局1 本5,000 元之代價收購人
    頭帳簿之存摺、提款卡及密碼等物品，再將上開人頭帳戶等
    物品以包裹利用空軍一號巴士寄送至台中朝馬車站，由集團
    內之Ｏ○○前往領取，或直接將收購之人頭帳戶等物品交付
    給Ｓ○○，酉○○每日固定給付其薪資500 元，每收取人頭
    帳戶一本（不區分銀行或郵局帳戶）另有車馬費300 元，惟
    辯稱：伊僅單純收取人頭帳戶之存褶及提款卡，並無測試卡
    片，且伊於犯罪當時亦從事代辦貸款工作已2 月餘，有正當
    工作，並非以詐欺、洗錢為常業，又伊對於大陸Ｙ○○集團
    所涉之恐嚇取財犯行並不知情，未與大陸Ｙ○○集團共犯本
    案恐嚇取財犯行云云。被告Ｒ○○固不否認有代酉○○接聽
    Ｏ○○打來之電話，惟矢口否認有何參與恐嚇取財、常業詐
    欺及常業洗錢等犯行，辯稱：伊於93年5 月底至94年3 、4
    月間與酉○○係男女朋友關係，並同居在板橋市○○路，因
    為與酉○○同居在一起，有時酉○○較忙無法接聽電話時伊
    會幫忙接聽，伊從未參與人頭帳戶收購或聯絡車手領錢、匯
    款洗錢，伊對於酉○○所為全不知情云云。被告Ｗ○○固不
    否認有幫Ｏ○○持提款卡至自動櫃員機提領款項，惟矢口否
    認有何參與恐嚇取財、常業詐欺及常業洗錢等犯行，辯稱：
    伊與Ｏ○○係相識4 年餘之好友，自93年9 月起同住於台中
    市○○○街52號3 樓之1 之套房，由於伊在台中千菊飲食店
    擔會計與吧檯服務工作，時常至銀行辦事，故Ｏ○○偶而會
    委託伊用提款卡代為領款，惟伊對於代Ｏ○○所領款項之來
    源並不清楚，就Ｏ○○所涉提領恐嚇詐欺所得贓款及匯款情
    形伊並不知情，亦未參與Ｏ○○與酉○○集團犯行。惟查：
 1、上揭犯罪事實實，業據被告Ｙ○○於本院審理時供稱：「（
    審判長問：對於檢察官起訴之犯罪事實是否承認？）我承認
    有組詐騙集團詐騙。（審判長問：大陸共犯有何人？）與我
    合作的是Ｍ○○、Ｈ○○2 人…。（審判長問：詐騙資料何
    處得到？）一開始是我在大陸買提供的，後來由Ｍ○○、Ｈ
    ○○去買，後來因為資料不準，才隨機亂打電話恐嚇。（審
    判長問：在大陸員工如何來的？）大陸員工在大陸就已經有
    詐騙集團與臺灣合作，是我找的。（審判長問：如何找的？
    ）我聯絡職業介紹人，他們就會帶大陸詐騙共犯，來我們承
    租的地點與臺灣的Ｈ○○、Ｍ○○合作。（審判長問：有無
    參與打電話？）無。（審判長問：詐騙金額如何拆帳？）詐
    騙10萬元，臺灣方面買帳戶約1 萬元，車手方面約1 萬元，
    其他8 萬元，扮演詐騙的地下錢莊及被害人約分4 萬元，計
    算的方式不一定，有時候我會授權給他們去分配，但是約4
    成，其他扣除電話費用等開銷後全部歸我。（審判長問：臺
    灣酉○○你有無聯絡？）沒有，大都是Ｈ○○、Ｍ○○與臺
    灣的酉○○聯絡，我沒有直接與酉○○聯絡。」等語不諱（
    參本院一卷第95、96頁），核與被告Ｈ○○供稱：「（審判
    長問：對於檢察官起訴之犯罪事實是否承認？）承認有犯罪
    ，我到大陸才開時從事犯罪…（審判長問：在大陸參與犯罪
    內容？）我向酉○○調本子，後來為了結婚的事情，我把工
    作轉給Ｍ○○，在大陸我也扮過地下錢莊恐嚇臺灣被害人匯
    錢。（審判長問：在大陸參與犯罪有何人？）Ｙ○○、我、
    Ｍ○○。（審判長問：你的報酬如何計算？）參與恐嚇部分
    抽兩成，我的兩成還要分1 半給扮演被害人的大陸人，詐騙
    10 萬 我實拿1 萬元。（審判長問：臺灣部分報酬如何計算
    ？）酉○○分百分之5 到百分之9 ，錢是由Ｍ○○與酉○○
    結算，其餘錢歸Ｙ○○。（審判長問：大陸部分詐騙集團有
    幾人？）Ｙ○○在大陸找1 位首謀，他會去找其他大陸人來
    扮演子女被綁走的被害人，約有10來人。（審判長問臺灣部
    分有幾人？）我與Ｍ○○演錢莊的人，大陸人有時候也會演
    ，Ｙ○○沒有參與演。（審判長問：大陸人的業績、薪水何
    人計算？）由Ｙ○○與他們計算。（審判長問：是否瞭解酉
    ○○旗下人員有何人？）我被抓後才瞭解，我之前只跟酉○
    ○聯絡。（審判長問：如何與酉○○搭上線？）從報紙廣告
    上，一開始我只是要跟他買本子，後來酉○○說要幫忙領錢
    ，我們才跟他試著合作，然後酉○○的報酬從百分之5 慢慢
    提高到百分之9 。」等語（參本院一卷第92頁至第94頁）、
    被告Ｍ○○供稱：「（審判長問：對於檢察官起訴之犯罪事
    實，是否承認？）我承認有參與犯罪，…，我負責與臺灣的
    酉○○聯絡提款匯款事宜，在大陸那邊負責假裝地下錢莊的
    人，在電話中詐騙對方要匯錢解決事情。（審判長問：在大
    陸參與詐欺集團有幾人？）我與Ｈ○○、Ｙ○○。（審判長
    問：Ｈ○○負責的工作為何？）之前工作與我一樣，…（審
    判長問：Ｙ○○負責何工作？）Ｙ○○負責提供詐騙資料、
    帳戶，酉○○匯款到大陸就是他提供的帳戶，但是由Ｙ○○
    跟我講，我再轉告酉○○。（審判長問：你報酬如何計算？
    ）被害所得由酉○○抽百分之5 到百分之9 後，我再抽被害
    所得的百分之10，我們跟酉○○買郵局簿子1 本12,000元，
    銀行簿子是8,000 元到10,000元，如有購買也是從詐騙所得
    扣下，約跟酉○○買了100 本。（審判長問：匯到大陸的錢
    如何處理？）由Ｙ○○處理。（審判長問：Ｈ○○所得？）
    與我相同。（審判長問：大陸詐騙電話如何接聽？）假裝被
    綁的人都由大陸人扮的，約有1 、20人在做，有男有女，假
    裝地下錢莊的人除了我跟Ｈ○○以外其他都是大陸人。（審
    判長問：詐騙資料由何人提供？）由Ｙ○○提供。（審判長
    問：大陸裝扮的人錢如何計算？）大陸人假裝被害人分5 成
    。Ｙ○○分5 成，假設騙到10萬元，扣掉簿子1 萬元，車手
    及酉○○分百分之5 到百分之9 ，我分1 萬元，其他由Ｙ○
    ○與大陸人去拆帳，大陸人詐騙成功就算5 成的業績，即5
    萬元，至於大陸人領他的業績的幾成，是由Ｙ○○與他們計
    算。」等語（參本院一卷第89頁至第91頁）、被告酉○○供
    稱：「（審判長問：對於檢察官起訴之犯罪事實是否承認？
    ）我承認有組詐欺犯罪集團，僅限於臺灣部分，大陸部分我
    沒有參與，…，提領贓款是Ｏ○○、Ｓ○○，…，我有請玄
    ○○登報收購帳戶，丙○○是負責收簿子，Ｓ○○沒有在收
    購帳戶，但他有幾次是丙○○轉收簿子給Ｓ○○，Ｓ○○沒
    有直接去收。（審判長問：與Ｙ○○集團如何拆帳？）一開
    始是總額的百分之5 ，後來合作久了才1 成1 成的加到百分
    之8。 （審判長問：從何時開始參與？）93年9 月到94年4
    月25 日 被查獲為止。（審判長問：你旗下人員加入時間？
    ）Ｏ○○從93年10或11月在開始，Ｓ○○在農曆年後加入，
    玄○○約93年9 月，丙○○在94年3 月中旬。（審判長問：
    如何與大陸那邊接觸？）我主要是與Ｈ○○接觸，後來Ｈ○
    ○（綽號「阿杰」）老婆生產回來臺灣後，由Ｍ○○「小江
    」接手，後來小江回來臺灣由綽號「阿旭」接手，我從頭到
    尾都沒有與Ｙ○○聯絡。（審判長問：如何聯絡領錢？）他
    們以行動電話通知我們去領錢，當天或隔天就念1 個戶頭給
    我，我就叫車手去領錢，領完錢就照他們指定的戶頭匯錢過
    去。（審判長問：你的報酬如何領取？）我的報酬百分之5
    到百分之8 是先後與Ｈ○○及Ｍ○○談的，車手領了錢就扣
    百分之5 到百分之8 後，把餘款匯到Ｈ○○等人指定之帳戶
    ，車手領了錢扣了百分之2 ，其他的錢他們會匯給我。…（
    審判長問：與丙○○如何拆帳？）1 天底薪5 百元，每收1
    本3 百元薪水，其他所有開銷都是我幫他出的，如郵寄費用
    、電話費、包裹費等。」等語（參本院一卷第86頁至第88頁
    ）、被告Ｏ○○供稱：「（審判長問：對於檢察官起訴之犯
    罪事實是否承認？）我承認有領錢，但是沒有去收購人頭帳
    戶。（審判長問：從何時開始參與詐欺集團？）約93年7 、
    8 月加入到94年4 月25日被查獲為止。（審判長問：這段期
    間領錢約一天領幾次？約領了多少錢？）每天領錢次數不同
    ，有時候約一、兩次，有時候比較多，有時候1 天都沒有去
    領，約領了100 次以上，領了金額多的是10萬，少部份5 萬
    元以下，有時候幾千元。（審判長問：領完錢如何處理？）
    領完錢後酉○○會傳簡訊給我1 個帳戶，我再依他指定的帳
    戶匯錢進去，有時候銀行還在上班，我就直接匯款。（報酬
    如何計算？）領到錢的百分之2 。（審判長問：是否認識其
    他被告？）我只認識酉○○、Ｓ○○、Ｒ○○、Ｗ○○、丙
    ○○，其中Ｓ○○跟我一樣是車手，丙○○是收購帳簿，…
    。玄○○是負責登收購帳戶的廣告，我要幫忙匯款給他，填
    單子才知道他的名字。玄○○收購帳號的廣告費是酉○○叫
    我匯款給他的。丙○○我之前只知道他叫阿助，是到案後我
    才知道他的人及全名，其他人都不認識。」等語（參本院一
    卷第83 頁 至第84頁）、被告Ｓ○○供稱：「（審判長問：
    對於檢察官起訴之犯罪事實，是否承認？）有部分不符，被
    告Ｒ○○是我妹妹，我是在不知情的情形下，與酉○○接觸
    ，酉○○跟我說他是做人民幣兌現，後來發覺有問題。（審
    判長問：有無幫忙收購人頭帳戶？）沒有，我的帳戶都是從
    丙○○那邊拿來。（審判長問：為何向丙○○拿帳戶？做何
    用？何人指使你？）酉○○打電話給我，叫我去跟丙○○拿
    銀行存簿，有時丙○○會打電話給我說要去哪裡拿簿子。（
    審判長問：是否知道有參加詐欺集團？）剛開始不知道，後
    來才知道。（審判長問：從何時參加詐欺集團？）從94年2
    月中到4 月20日左右，4 月26日被查獲，我與酉○○工作到
    查獲前一週止。（審判長問：丙○○交給你幾次銀行郵局帳
    戶？幾本？）我沒有算，約5 次左右，1 次約2 、3 本。（
    審判長問：拿到簿子後轉給何人？）留在身邊。（審判長問
    ：做何用？）等電話打來後跟我說用哪壹張卡領錢，我再去
    領錢。（審判長問：約領了幾次錢？）約2 、30次。（審判
    長：問領完錢如何處理？）等別人傳簡訊給我，叫我把領到
    的錢匯到指定的帳戶裡面，大部分到中國信託銀行無摺領款
    機匯到指定的帳戶。（審判長問：領了多少錢？）10萬元比
    較多，少數是5 萬元以下。（審判長問：報酬如何計算？）
    銀行領10 萬 元拿2 千元，其他再匯到指定帳戶。（審判長
    問：負責工作主要為何？）領錢。…（審判長問：如何領薪
    水？我從提領10萬元裡先抽2 千元。（審判長問：你從10萬
    元抽2 千元是向何人負責？）酉○○有跟我講領錢抽百分之
    2 。」等語（參本院一卷第79頁至第82頁）、被告丙○○供
    稱：「（審判長問：是否參加詐欺集團？）不是，我是受僱
    於酉○○。（審判長問：對於檢察官起訴之犯罪事實是否承
    認？）我受僱於酉○○我承認，94年3 月我去應徵，以為是
    應徵外務，受僱於酉○○，我去應徵時我不知情他們是詐欺
    集團。工作內容就是酉○○會以電話與對方接洽，酉○○再
    以電話通知我去拿提款卡、存摺，酉○○拿錢給我去收購順
    便拿錢給對方，我經手的存摺約30本，實際用來作洗錢的帳
    簿我不清楚，酉○○跟我說銀行1 本3000元、郵局1 本5000
    元，酉○○事先匯到我太太丁○○中國信託銀行帳號（即起
    訴書附表三編號6）。 （審判長問：有無與酉○○碰面？）
    酉○○用匯錢到我太太帳戶，我拿這些錢買到存摺後，用包
    裹利用巴士空軍一號寄到台中朝馬站，寫一個假名字，他們
    就會去收。（審判長問：你報酬如何計算？）一天5 百元，
    收購1 本存摺車馬費3 百元，郵局與銀行都相同。…（審判
    長問：是否認識起訴書其他被告？）不認識，我只認識酉○
    ○，但我去面試時酉○○有帶Ｓ○○跟我碰面，有時候我把
    收購的存簿轉給Ｓ○○再轉交給酉○○，約有3 、5 次，每
    次1 本到5 本不等。」等語（參本院一卷第76頁至第78頁）
    相符，並經附表二編號編號1 至81、83、117 至120 、122
    所示宙○○等87位被害人分別於警詢證述遭恐嚇詐騙匯款等
    情明確在卷，復有上開被害人匯款之人頭帳戶開戶基本資料
    、歷史交易明細、被害人匯款單或轉帳交易明細單、刑案紀
    錄查詢結果及案件詳細資料表（上開證據出處詳附表二備註
    欄）、被告Ｈ○○、Ｍ○○、酉○○、Ｏ○○、Ｓ○○、丙
    ○○等人行動電話監聽譯文（參警三卷全卷）臺灣高雄地方
    法院檢察署通訊監察書在卷可稽及附表三、四、六、七、八
    所示行動電話、易付卡、人頭帳戶存褶、提款卡等物品扣案
    足憑，是被告Ｙ○○、Ｈ○○、Ｍ○○共組「恐嚇詐騙集團
    」而與被告酉○○、Ｏ○○、Ｓ○○、丙○○組成之「蒐購
    人頭帳戶、提領贓款集團」共同涉犯附表二編號1 至81、83
    、117 至120 、122 所示恐嚇詐騙犯行，已堪認定。
 2、雖被告Ｙ○○、Ｈ○○、Ｍ○○均供稱不認識陳志鴻、張銜
    麟2 人，並未指示陳志鴻、張銜麟提領集團詐得之贓款等語
    ，惟陳志鴻、張銜麟所涉提領贓款犯行，業經臺灣高等法院
    以94年度上訴字第2326號刑事判決確定，該判決雖未就陳志
    鴻、張銜麟所提領款項是否為Ｙ○○詐欺集團所恐嚇詐騙取
    得予以認定，惟陳志鴻、張銜麟於該案所提領詐欺贓款之被
    害人為宙○○、卯○○、乙○○、戌○○、己○○、Ｐ○○
    、丑○○、地○○、黃○○、Ｖ○○等10人，業經該判決認
    定屬實，此有該判決書1 份在卷可稽，而上開被害人均係本
    案Ｙ○○所組「恐嚇詐騙集團」之被害人（參見附表一編號
    1 、29、9 、37、39、11、2 、36、57、75），亦為被告Ｙ
    ○○、Ｈ○○、Ｍ○○所自承，是以，陳志鴻、張銜麟2 人
    係於本案酉○○集團與Ｙ○○集團合作前，為被告Ｙ○○所
    組「恐嚇詐騙集團」擔任提領贓款之車手乙情，亦堪認定。
 3、被告Ｙ○○、Ｈ○○、Ｍ○○固均於本院審理時供稱渠等自
    93年6 月起共組「恐嚇詐騙集團」，惟據附表二編號4 所載
    被害人ｂ○遭恐嚇詐騙之時間係93年4 月9 日，而被告Ｙ○
    ○、Ｈ○○、Ｍ○○亦坦承上開恐嚇詐騙犯行係渠等集團所
    為，顯見被告Ｙ○○、Ｈ○○、Ｍ○○3 人早於93年4 月9
    日起即與不詳大陸人士共組「恐嚇詐騙集團」，要屬無疑。
    又被告Ｈ○○屢次供稱其於94年1 月後因偕妻子回台產子即
    未參與集團事務云云，惟據警方監聽酉○○所使用00000000
    00、0000000000號行動電話之通話情形顯示，被告Ｈ○○於
    94年3 月4 日、10日、18日即返回大陸廈門並陸續與被告酉
    ○○聯繫提領詐得贓款事宜，此有上開行動電話通訊譯文在
    卷可按（參警三卷第2052、2058、2070頁），足認被告Ｈ○
    ○自93年4 月9 日起至Ｙ○○集團於94年4 月25 為 警查獲
    時止，均為Ｙ○○「恐嚇詐騙集團」成員無訛。
 4、又被告Ｏ○○、Ｓ○○、丙○○雖坦承係酉○○所組「蒐購
    人頭帳戶、提領贓款集團」之成員，惟均表示加入酉○○集
    團之初並不知所從事之工作係提領贓款及收購人頭帳戶，被
    告Ｏ○○辯稱其以為所從事之工作係地下錢莊領錢業務、被
    告Ｓ○○辯稱其誤以為酉○○集團係從事人民幣兌換台幣賺
    取差價之工作，被告丙○○則辯稱酉○○僅告知其業務內容
    係收取、寄送公司文件之外務工作，其不知「文件」內容係
    人頭帳戶存褶及提款卡，更未參與測試提款卡之工作云云。
    然查：據被告酉○○（代號A）於94年3 月15日以000000000
    0 號行動電話與被告丙○○（代號B）0000000000 號行動電
    話聯繫內容為：「A ：喂。B ：喂，阿助歐，我正哥，來我
    跟你講CASE進來了，他叫楊國偉，4 件，他的聯絡電話…，
    你現在在哪裡？A ：三重。B ：他現在西門町，你自己跟他
    約歐。A ：好。B ：你約好確認以後我馬上叫他們存錢給你
    ，來0000000000，來我跟你講歐，這個東西拿到以後你就檢
    查他的卡片跟簿子，然後卡片你要去試卡，你到7 的試卡以
    後，密碼你都知道吧，就是先把他的密碼變更，然後再插1
    次領1 千塊，密碼都給他變更3 個1 、3 個2 ，111222這是
    我們的共用密碼，假如你還不熟的話先不要變更沒關係，但
    是他的原始密碼你要抄回來給我們，你先不要變好了，記得
    把密碼抄回來，你去領1 千塊，他會顯示1 張餘額不足的單
    子，訊息代號都是4505，就代號餘額不足但是正常，四張都
    要試歐，然後你遇到有磁條的，號碼是4 個位數，號碼一定
    要記起來，然後那個我叫那個另外1 個先存1 萬2 到你的戶
    頭裡面，你先跟他約，約好再打給我。」（參警三卷第2064
    頁），可知被告丙○○於94年3 月15日加入集團之首日，被
    告酉○○即明確告知其工作內容係收取人頭帳戶存摺、提款
    卡及測試卡片並變更密碼，且被告Ｓ○○於本院審理時亦證
    稱：「我分擔的工作僅有領錢、匯款，測試提款卡是丙○○
    負責」等語明確（參本院一卷第317 頁），堪認被告丙○○
    確實承任為被告酉○○集團測試人頭帳戶提款卡是否堪用之
    工作無誤；又就被告酉○○集團事務分派內容觀之，被告Ｏ
    ○○所任事務係取得人頭帳戶存褶及提款卡後，先行測試卡
    片是否堪用再回報予被告酉○○，並與被告Ｓ○○隨時聽候
    被告酉○○之指示即刻前往自動櫃員機提款、匯款，被告丙
    ○○則係聽從被告酉○○之指示前往指定地點收取人頭帳戶
    之存褶、提款卡及密碼，並將人頭帳戶轉寄給台中之被告Ｏ
    ○○或先行測試提款卡後再轉交予被告Ｓ○○，上開工作內
    容難認係被告Ｏ○○等人所謂之「地下錢莊收錢」、「人民
    幣兌換」及單純之收送「文件」業務；再參以被告Ｏ○○、
    Ｓ○○、丙○○彼此間或與酉○○聯繫時均以阿宏、小柯、
    阿助、阿正等綽號相稱，於談及收取人頭帳戶、提款及測試
    卡片結果時，又均以「拖」（即提領之意）了多少「張」（
    即新台幣千元之單位詞）、「試卡」（即測試提款卡及變更
    密碼）、「小青」（即郵局帳戶提款卡）、「簿子」（即人
    頭帳戶存褶）等術語代稱，益證被告Ｏ○○、Ｓ○○、丙○
    ○於加入酉○○集團之初即明知渠等所任事務係配合詐騙集
    團從事收取人頭帳戶、提領贓款之不法犯罪，是被告Ｏ○○
    、Ｓ○○、丙○○前開辯解，均顯係事後卸責之詞，不足採
    信。
 5、關於被告Ｒ○○是否為酉○○「蒐購人頭帳戶、提領贓款集
    團」成員乙節，被告Ｒ○○雖辯稱其僅於被告酉○○忙碌時
    代為接聽電話，對被告酉○○所為全不知情，其並未參與人
    頭帳戶收購或聯絡車手領錢、匯款洗錢，而被告酉○○、Ｏ
    ○○及Ｓ○○亦固均供稱Ｒ○○非集團成員云云。然查：
 (1)被告Ｓ○○係被告Ｒ○○之兄長，被告Ｏ○○與被告Ｒ○○
    為多年的好友，被告Ｏ○○、Ｓ○○均透過被告Ｒ○○與被
    告酉○○認識，被告Ｏ○○、Ｓ○○從事車手領款及匯款洗
    錢工作均時常與被告酉○○電話聯絡，而被告Ｒ○○在該期
    間與被告酉○○同居一處，並多次為被告酉○○接聽被告Ｏ
    ○○或大陸Ｙ○○集團成員打來之電話等情，業經被告酉○
    ○於本院審理時證述無屬實（參本院二卷第175 頁至第178
    頁），且為被告Ｒ○○所不否認，以被告Ｒ○○與被告Ｓ○
    ○、Ｏ○○之熟識程度，加上被告酉○○又是其同居男友，
    渠等3 人在日常生活上與Ｒ○○互動頻繁，Ｒ○○豈可能就
    被告酉○○、Ｏ○○、Ｓ○○所從事之人頭帳戶蒐購、提領
    贓款及匯款洗錢之工作一無所知？
 (2)且據附表十一之監聽譯文顯示，被告Ｒ○○與被告酉○○聯
    繫時曾提及「卡片」失敗乙事（即附表十一編號1 ，參警三
    卷第1921頁），且於大陸方面Ｙ○○集團成員與被告酉○○
    聯繫測試提款卡事宜時，主動接聽電話並告知對方其可以代
    為轉達被告酉○○照辦（即附表十一編號2 ，參警三卷第
    1983 頁）， 又於電話中告知被告Ｏ○○直接用簡訊傳遞每
    日領得贓款數額即可，避免在電話中談及此事（即附表十一
    編號3 ，參警三卷第1983頁），另曾與被告Ｏ○○在電話中
    談論提領贓款情形（即附表十一編號4 ，參警三卷1991頁）
    ，更有電話告知被告Ｏ○○第一銀行人頭帳戶內已有被害人
    匯款3 萬元入帳，並直接命被告Ｏ○○儘進前往提領之事實
    （即附表十一編號5 ，參警三卷第2033頁），而被告Ｒ○○
    於本院審理時亦自承：「…酉○○較忙的時候會請我幫他接
    電話，接電話的內容都是托錢、那家銀行的卡OK，大部分代
    接的電話都是Ｏ○○打的。…『托錢』是他們的術語，例如
    Ｏ○○打來會說：我託144 張，或是那一家銀行的卡OK。」
    （參本院二卷第33頁）等語屬實，從上述被告Ｒ○○之通話
    內容以及其中多次提及「拖」多少「張」、「試卡」、「什
    麼卡OK」、「公司電話」、「阿中」、「第一」等術語、代
    號觀之，被告Ｒ○○顯然對於被告酉○○集團所從事之人頭
    帳戶提款卡測試、提領贓款等犯行知之甚稔，其不僅可直接
    與大陸方面Ｙ○○集團成員接洽試卡事宜，並有指派提款車
    手即被告Ｏ○○前往提領贓款之權限，而被告Ｏ○○亦會將
    每日提領贓款之狀況回報與被告Ｒ○○知悉，是綜上諸情，
    已足認定被告Ｒ○○確實參與被告酉○○所組之「蒐購人頭
    帳戶、提領贓款集團」，並與被告酉○○同為該集團之首謀
    ，要屬無疑。是被告Ｒ○○前開所辯，均與事實不符，顯屬
    事後卸責之詞，不足採信；被告酉○○、Ｏ○○、Ｓ○○證
    稱被告Ｒ○○非屬集團成員云云，應係屈意迴護之詞，亦無
    可採。
 6、又就被告Ｗ○○是否為被告酉○○所組「蒐購人頭帳戶、提
    領贓款集團」之成員乙節，被告Ｗ○○雖不否認曾多次為被
    告Ｏ○○持提款卡領款，惟辯稱不知所領款項係詐欺贓款云
    云，被告酉○○、Ｏ○○、Ｓ○○亦證稱Ｗ○○未參與蒐購
    人頭帳戶或提領贓款之集團事務云云，惟查：據附表十二編
    號1 、2 之監聽譯文內容顯示，被告酉○○於93年11月26日
    曾直接通知被告Ｏ○○轉知「妹仔」儘速持提款卡前往提領
    人頭帳戶內之贓款（參警三卷第2023頁），該通譯文所指之
    「妹仔」即被告Ｗ○○，業據被告Ｏ○○於警詢及本院審理
    時證述屬實（參警一卷第187 頁、本院二卷第191 頁），若
    被告Ｗ○○非被告酉○○集團成員，被告酉○○豈可能指示
    被告Ｏ○○將提領贓款事宜交由被告Ｗ○○處理？又被告Ｗ
    ○○依被告Ｏ○○之指示持提款卡前往自動櫃員機提款時，
    亦知須戴帽子以避免被監視錄影器拍攝到臉孔，有附表十二
    編號3 所示其與被告Ｏ○○通話之監聽譯文（參警三卷第20
    23頁）可資佐證，亦顯見被告Ｗ○○就其所提領之款項係不
    法所得有所認識；再參以附表十二編號5 所示電話監聽譯文
    ，被告Ｗ○○、Ｏ○○曾一同前往試卡及提領贓款，再將領
    得贓款數額以電話告知被告酉○○，被告Ｗ○○並於電話中
    向被告酉○○說明前天測試該人頭帳戶狀況時並未查詢帳戶
    內餘額，且被告Ｗ○○曾主動持人頭帳戶提款卡至自動櫃員
    機測試該提款卡是否堪用無誤乙情，亦有附表十二編號6 、
    7 所示監聽譯文內容（參警三卷第2102、2103頁）可資證明
    ，則綜上等情，雖被告Ｗ○○自始矢口否認犯罪，亦堪認被
    告Ｗ○○自93年月11月26日起即參與被告酉○○所組「蒐購
    人頭帳戶、提領贓款集團」，並依酉○○之指示與被告Ｏ○
    ○一同從事測試人頭帳戶提款卡及提領詐欺贓款之犯行，應
    屬無訛。是被告Ｗ○○前開辯解，均非實情，而係圖卸刑責
    之詞，要難採信；被告酉○○、Ｏ○○、Ｓ○○證述被告Ｗ
    ○○非屬集團成員云云，亦係刻意坦護之詞，委無足採。
 7、被告Ｙ○○、Ｈ○○、Ｍ○○固均否認有何附表一所示恐嚇
    詐騙（即編號第1 號至81號、第83號、第117 號至120 號、
    第122 號）以外之簡訊、廣告、彩金、貸款、網路購物等詐
    騙犯行，惟查：
 (1)被告酉○○固證稱：「（辯護人問：剛才檢察官詰問你，你
    有時將蒐購的帳戶借別人使用的帳戶，是否會與提供給Ｙ○
    ○集團使用的帳戶重複？）（檢察官異議：請辯護人確認問
    題，所謂帳戶重複是指同一帳號重複或是同一戶名但帳號不
    同？）（辯護人答：是指同一帳號重複）人頭戶可能重複出
    賣帳戶，人頭帳戶如未成為警示帳戶，則出賣帳戶者可能再
    就同一帳號重新申請補發存摺提款卡出賣。…（辯護人問：
    借黃家讓的帳戶是否有重複借他人如Ｙ○○集團使用的情形
    ？）不一定。如果人頭帳戶有重新申請出賣才有可能。」等
    語（參本院三卷第178 、179 頁），被告Ｙ○○之辯護人並
    以被告酉○○之上開證言主張被告Ｙ○○集團所涉犯行僅止
    於恐嚇詐騙被害人之部分，公訴人指被告Ｙ○○集團另涉附
    表二恐嚇詐騙以外之其他詐騙犯行，應係其他詐騙集團所為
    ，而與被告Ｙ○○及其恐嚇詐騙集團無涉云云。然而，被告
    酉○○於本院審理時亦證稱：「（檢察官問：取得的帳戶除
    了交給Ｍ○○集團之外，是否再交由其他集團？）除非有人
    跟我借帳戶，我都只交給Ｍ○○集團而已。跟我借帳戶的人
    不多。…（檢察官問：你幫黃家讓蒐購帳戶是何時間？）約
    93 年5月到7 月。後來只是他人不在臺灣偶而請我幫忙。」
    等語（參本院三卷第175-176 頁、第179 頁），參以本案被
    告Ｙ○○、Ｈ○○、Ｍ○○集團犯案時間係93年4 月9 日起
    至94年4 月25日被查獲時止，可知被告酉○○提供帳戶予案
    外人黃家讓之期間短暫，提供之數量亦不多，而黃家讓向被
    告酉○○借用帳戶之用途為何，亦無事證可認黃家讓亦將向
    被告酉○○借用之帳戶用做詐騙其他被害人匯款之指定帳戶
    ，辯護人據此即主張附表二編號恐嚇詐騙以外之被害人均非
    被告Ｙ○○及其所屬集團所為，尚無從使本院達此心證，仍
    須依卷存事證予以認定。
 (2)據被告酉○○於本院審理時證稱：「（檢察官問：00000000
    00電話是何人使用？〈提示起訴書附表三編號2 扣押物品第
    一支行動電話0000000000是否你使用？〉）是的。（檢察官
    問：0000000000是否你使用電話？〈請求提示警卷第2177頁
    〉是的。（檢察官問：0000000000是否你使用電話？〈請求
    提示警卷第2145頁〉）是的。那個阿正就是我。（檢察官問
    ：00 00000000 是否你使用電話？〈請求提示警卷第1976頁
    〉）是的。…（檢察官問：請求提示警卷第2177頁，000000
    0000是否Ｍ○○集團使用之電話？）是的。（檢察官問：請
    求提示警卷第2172、2177頁，0000000000是否Ｍ○○集團使
    用之電話？）是的。（檢察官問：請求提示警卷第2189頁，
    000000 0000 是否Ｍ○○集團使用之電話？）是的。（檢察
    官問：當時是否知道小江就是Ｍ○○？）我只知道他叫小江
    。…（檢察官問：請求提示警卷第2215頁，0000000000 是
    否Ｍ○○集  團使用之電話？）用這種方式，應該是的。…
    （檢察官問：請求提示警卷第1978頁，0000000000是否Ｍ○
    ○集團使用之電話？）是的。（檢察官問：大陸那邊都是誰
    與你聯絡？）小江及阿杰。」等語（參本院三卷第175 頁至
    第177 頁），而被告Ｍ○○於本院審理時亦證稱：「（檢察
    官問：請求提示警卷第2189頁，0000000000這通電話是否為
    你所撥打的給酉○○？）是的。」等語（參本院三卷第190
    頁），是以被告酉○○曾以0000000000、0000000000、0000
    000000、0000000000等行動電話號碼與被告Ｙ○○集團所使
    用之000000 0000 、0000000000、0000000000、0000000000
    、0000000000等行動電話碼聯繫等情，堪予認定。又門號為
    0000000000號之行動電話曾經分別用來聯絡附表二編號5 被
    害人ｃ○○匯款事宜、查詢用以詐騙編號51被害人戊○○匯
    款之人頭帳戶即板信銀行營業部分行00000000000000號之帳
    戶餘額狀況，以及與被告酉○○聯繫取得詐騙編號54被害人
    ａ○○匯款之人頭帳戶即中國信託銀行000000000000號帳戶
    ，此有0000000000號行動電話監聽譯文附卷可稽（參警卷三
    第1919頁、第1908頁、第1921頁），而上開被害人3 人均係
    遭被告Ｙ○○集團恐嚇詐騙乙節，為被告Ｙ○○、Ｈ○○、
    Ｍ○○所是認，則前揭0000000000號行動電話應屬被告Ｙ○
    ○集團所使用，亦甚認定。
 (3)就常情而言，倘若被害人遭騙匯款之帳戶，確係被告酉○○
    集團提供予被告Ｙ○○集團使用，則被告酉○○即不可能再
    將同一帳號提供與案外人黃家讓使用，是辯護人指稱本案恐
    嚇詐騙以外之被害人，可能係案外人黃家讓所為，即屬無據
    。又依被告酉○○上開證言固可認出售人頭帳戶者可能就同
    一金融機構帳戶重新申請存褶、提款卡後再行出售，惟依現
    今不法集團蒐購人頭帳戶之慣例，如非屬買斷人頭帳戶性質
    者，蒐購帳戶集團均會與提供人頭帳戶者約定該帳戶之使用
    期間，待約定使用期間屆滿後，提供帳戶者即可就已交付之
    存褶、提款卡辦理掛失後，再行申請帳戶存褶、提款卡自行
    或重新提供他人使用，此即酉○○所謂同一人頭帳戶可能重
    複出售之典型，則詐騙集團在取得此種約定使用期限之人頭
    帳戶後，必定會於約定期間內使用該帳戶，絕不可能冒然使
    用可能遭掛失止付之帳戶及其提款卡，否則即無法順利提領
    詐得之贓款，而提供帳戶者既與收取帳戶者約定有使用期限
    ，則其在約定期間內重新申請存褶、提款卡復行提供他人使
    用之情況，亦屬少有。況縱令提供帳戶者未依約定（不論係
    賣斷帳戶或約定使用期限者）擅自重複提供同一帳戶之提款
    卡予他人使用，其亦必先將原存褶及提款卡辦理掛失後，金
    融機構方可能再行補發存褶及提款卡，此際原提款卡即因遭
    掛失止付而無法提領，詐欺集團為避免上開情形而徒勞無功
    ，於取得人頭帳戶後必會事先確認該帳戶之提款卡堪用，方
    可能指定被害人匯款入內，此乃何以車手屢次取得提款卡後
    便立即至自動櫃員機測試密碼以確定是否可順利提領，再行
    回報測試狀況予詐騙集團知悉供該集團判斷是否使用該帳戶
    ，本案被告酉○○集團與位於大陸之被告Ｙ○○集團之合作
    模式，亦係被告酉○○指揮被告Ｏ○○、丙○○取得人頭帳
    戶提款卡後須先行測試提款卡是否堪用，再由被告酉○○回
    報堪用之人頭帳戶予被告Ｙ○○集團使用，此為被告酉○○
    、Ｏ○○等人所自承不諱。換言之，凡經被告酉○○測試無
    誤而提供予被告Ｙ○○集團使用之人頭帳戶，均可認屬尚未
    遭提供帳戶者辦理掛失而重新申請存褶、提款卡之帳戶，應
    無疑義，倘若原提供帳戶者嗣後未依約定將已交付予被告Ｙ
    ○○集團使用之帳戶存褶、提款卡辦理掛失並重新申請存褶
    、提款卡使用，衡情尚須經申請補發之期間，被告Ｈ○○於
    本院審理時亦供稱辦理掛失重新申請存褶及提款卡約需1 個
    星期之時間等語明確（參本院三卷第226 頁），又提供帳戶
    者既將原存褶、提款卡交付予蒐購人頭帳戶者使用，衡情亦
    少有隨即向金融機構重新申請帳戶使用者，勢必假以時日方
    另行向金融機構辦理掛失補發手續，再者，提供帳戶者重新
    取得帳戶存褶、提款卡後另覓蒐購帳戶者並交付之，以及蒐
    購帳戶者經測試該帳戶之提款卡確認堪用後再交付予詐騙集
    團使用等過程，亦需一番時日，則同一帳戶縱有重複出售而
    遭不同詐騙集團使用之狀況，依上述推論，亦應與被告Ｙ○
    ○集團最初取得該帳戶之日差距相當之期間，從而，如被告
    酉○○確曾提供特定帳戶予被告Ｙ○○集團使用，而自該日
    之後起確有被害人匯款至上開帳戶內且時間相距不久，甚且
    該人頭帳戶曾經作為被告Ｙ○○集團恐嚇詐騙被害人匯款之
    指定帳戶，應可認定該次詐騙犯行亦係被告Ｙ○○集團所為
    ，要無疑義。經查：
  附表二編號第84號、第85號、第93號等簡訊詐騙，被害人王
    健銘、Ｊ○○、Ｚ○○遭騙匯款之人頭帳戶即中國信託銀行
    中壢分行帳號000000000000號帳戶與附表二編號61號被害人
    庚○○於94年1 月6 日遭被告Ｙ○○集團恐嚇詐騙令其依指
    示匯款之帳戶相同，又被告酉○○係於94年1 月6 日第一次
    提供該帳戶予被告Ｙ○○集團使用，有被告酉○○於94年1
    月6 日以0000000000號行動電話與被告Ｙ○○集團之000000
    0000行動電話聯繫之監聽譯文在卷可憑（參警卷三第2178頁
    ），則附表二編號第84、85、93號等3 位被害人隨即於94年
    1 月9 日及同年月24日遭騙匯款，與被告Ｙ○○集團最初取
    得該帳戶之日即94年1 月6 日相距僅3 日至12日不等。
  附表二編號95號彩金詐騙之被害人Ｇ○○，其匯款之人頭帳
    戶即中華郵政公司00000000000000號與編號26被害人甲○○
    遭恐嚇詐騙匯款之帳戶相同，而被告酉○○係於93年12月30
    日向案外人張書凡收購該帳戶，有被告酉○○所使用之0000
    000000與張書凡0000000000行動電話聯繫之監聽譯文在卷可
    憑（參警卷三第2176頁），被告酉○○集團取得該帳戶後提
    供予被告Ｙ○○集團於94年1 月6 日恐嚇詐騙被害人甲○○
    ，而同一帳戶隨即於即94年1 月12日用作詐騙被害人Ｇ○○
    匯款之帳戶，兩者相距時間僅6 日。
  就附表二編號82被害人亥○○遭簡訊詐騙部分，被告酉○○
    曾於93年7 月26日提供聯邦商銀行新竹分行000000000000號
    之人頭帳戶供被告Ｙ○○集團使用，此有被告酉○○以0000
    00 0000 號行動電話與被告Ｙ○○集團0000000000號行動電
    話聯繫之監聽譯文在卷可憑（參警卷三第1921頁），而被害
    人亥○○隨即於93年8 月8 日遭騙匯款至上開帳戶內，兩者
    相距時間僅13日。
  就附表二編號86被害人壬○○遭簡訊詐騙部分，被告酉○○
    曾於93年12月22日提供華南商業銀行桃園分行00000000000
    號之人頭帳戶供被告Ｙ○○集團使用，此有被告酉○○以00
    00000000號行動電話與被告Ｙ○○集團0000000000號行動電
    話聯繫之監聽譯文（警卷三第2174頁）在卷可憑，而被害人
    壬○○隨即於93年12月29日遭騙匯款至上開帳戶內，兩者相
    距時間僅7 日。
  就附表二編號94被害人Ｅ○遭廣告詐騙部分，被告Ｙ○○集
    團曾於93年7 月22日以0000000000號行動電話與不詳使用人
    之0000000000行動電話聯繫，內容提及詐騙被害人Ｅ○匯款
    之人頭帳戶即聯邦商銀行新竹分行000000000000號帳戶，此
    有上開通話之監聽譯文在卷可憑（參警卷三第2142頁），而
    被害人Ｅ○隨即於93年12月29日遭騙匯款至上開帳戶內，兩
    者相距時間僅7 日。
  附表二編號96號被害人天○○遭貸款詐騙之部分，被告酉○
    ○曾於94年3 月17日提供中華郵政公司00000000000000號之
    人頭帳戶供被告Ｙ○○集團使用，此有被告酉○○以000000
    0000號行動電話與被告Ｙ○○集團0000000000號行動電話聯
    繫之監聽譯文（警卷三第2174頁）在卷可憑，而被害人天○
    ○隨即於94年3 月23日遭詐騙集團指示匯款至上開帳戶，兩
    者相距時間僅6 日。
  附表二編號97號被害人Ａ○○遭貸款詐騙部分，被告酉○○
    曾於94年3 月17日提供中華郵政公司00000000000000號之人
    頭帳戶供被告Ｙ○○集團使用，此有被告酉○○以00000000
    00號行動電話與被告Ｙ○○集團0000000000號行動電話聯繫
    之監聽譯文在卷可憑（參警卷三第2200頁），而被害人Ａ○
    ○隨即於94年3 月28日遭騙匯款至上開帳戶內，兩者相距時
    間僅11日。
  附表二編號98號、99號被害人Ｔ○○、癸○○遭貸款詐騙部
    分，被告酉○○曾於94年4 月15日提供中國信託銀行000000
    000000號之人頭帳戶供被告Ｙ○○集團使用，此有被告酉○
    ○以0000000000號行動電話與被告Ｙ○○集團0000000000號
    行動電話聯繫之監聽譯文在卷可憑（參警卷三第2215頁），
    而被害人癸○○、Ｔ○○隨即於94年4 月19日、同年月21日
    遭騙匯款至上開帳戶內，兩者相距時間僅4 日、6 日。
  附表二編號107 號被害人未○○遭網路詐騙部分，被告酉○
    ○曾於94年3 月17日提供台新商業銀行00000000000000號之
    人頭帳戶供被告Ｙ○○集團使用，此有被告酉○○以000000
    0000號行動電話與被告Ｙ○○集團0000000000號行動電話聯
    繫之監聽譯文在卷可憑（參警卷三第2200頁），而被害人未
    ○○隨即於94年3 月27日遭騙匯款至上開帳戶內，兩者相距
    時間僅10日。
  附表二編號112 號被害人午○○遭貸款詐騙部分，被告酉○
    ○曾於93年12月18日提供華南銀行000000000000號之人頭帳
    戶供被告Ｙ○○集團使用，此有被告酉○○以0000000000號
    行動電話與被告Ｙ○○集團0000000000號行動電話聯繫之監
    聽譯文在卷可憑（參警卷三第2173頁），而被害人午○○隨
    即於94年1 月7 日遭騙匯款至上開帳戶內，兩者相距時間僅
    20 日 。
  附表二編號115 號被害人寅○遭退費詐騙部分，被告酉○○
    曾於93年10月12日提供國泰世華銀行華江分行000000000000
    號之人頭帳戶供被告Ｙ○○集團使用，此有被告酉○○以
    000000 000號行動電話與被告Ｙ○○集團0000000000號行動
    電話聯繫之監聽譯文在卷可憑（參警卷三第2173頁），而被
    害人寅○隨即於93年10月20日遭騙匯款至上開帳戶內，兩者
    相距時間僅8 日。
    綜合上述附表二編號82、84、85、86、93、94、95、96、97
    、98、99、107 、112 、115 號所示之詐騙犯行，均係被告
    Ｙ○○集團取得供詐騙人匯款之人頭帳戶後，上開被害人隨
    即於4 日至20日不等之時間後遭詐騙匯款至各該人頭帳戶內
    ，相距時間短暫，且其中編號82、84、85、93、95號所示被
    害人匯款之人頭帳戶更與編號61、26所示恐嚇詐騙之人頭帳
    戶重覆，揆諸前揭說明，堪認編號82、84、85、86、93 至
    99、10 7、112 、115 號所示之簡訊、廣告、彩金、貸款、
    網路、退費等14次詐騙犯行均係被告Ｙ○○集團所為無訛。
 (4)又附表二編號87至92用以詐騙被害人之電話號碼與編號86所
    示詐騙電話相同、編號100 之詐騙電話與編號98、102 所示
    詐騙電話相同、編號101 之詐騙電話與編號99、103 所示詐
    騙電話相同、編號104 之詐騙電話與編號103 所示之詐騙電
    話相同、編號108 之詐騙電話與編號107 所示之詐騙電話相
    同、編號110 、111 之詐騙電話與編號112 所示之詐騙電話
    相同，參諸附表二編號82、84、85、86、93至99、107 、11
    2 、115 係被告Ｙ○○集團所為，已論述如前，再輔以詐騙
    電話同一之關聯性，亦堪認編號87至92、100 至104 、108
    、11 0、111 所示簡訊、貸款、網路等12次詐騙犯行，亦係
    被告Ｙ○○集團所為無誤。
 (5)再者，附表二編號121 所示被害人ｄ○○遭貸款詐欺之部分
    ，其匯款之人頭帳戶與編號96所示被害人天○○匯款之人頭
    帳戶相同，均係本案另一共同被告Ｋ○○（其幫助常業詐欺
    犯行業經本院另行判決）所有提供予被告Ｙ○○集團使用之
    中華郵政公司0000000000000 號帳戶，且渠2 人均於93年3
    月18日遭人以辦理貸款為由而受騙匯款至上開帳戶內，準此
    ，足認編號121 所示之貸款詐騙亦係被告Ｙ○○集團所為無
    訛。
 (6)綜上所陳，堪認附表二編號1 至104 、107 、108 、110 至
    112 、115 、117 至122 等116 次詐騙犯行，均係被告Ｙ○
    ○、Ｈ○○、Ｍ○○及其所屬「恐嚇詐騙集團」所為，要屬
    無疑。是被告Ｙ○○、Ｈ○○、Ｍ○○辯稱本案附表二所示
    恐嚇詐騙以外之詐騙犯行應係其他不法集團所為，乃屬恣意
    抗辯、圖卸刑責之詞，不足採信。
 8、按以自己共同犯罪之意思，參與實施犯罪構成要件以外之行
    為，或以自己共同犯之意思，事先同謀，而由其中一部分人
    實施犯罪之行為者，均為共同正犯，業經大法官會議第109
    號解闡釋明確；又按現行刑法關於正犯、從犯之區別，係以
    其主觀之犯意及客觀之犯行為標準，凡以自己犯罪之意思而
    參與犯罪，無論其所參與者是否係犯罪構成要件之行為，皆
    為正犯，其以幫助他人犯罪之意思而參與犯罪，其所參與者
    ，苟係犯罪構成要件之行為，亦為正犯，必以幫助他人犯罪
    之意思而參與犯罪，其所參與者又為犯罪構成要件以外之行
    為，始為從犯。故共同實施犯罪行為之人，在合同意思範圍
    以內，各自分擔犯罪行為之一部，相互利用他人之行為，以
    達其犯罪之目的者，即應對於全部所發生之結果，共同負責
    ，且共同正犯之意思聯絡，原不以數人間直接發生者為限，
    即有間接之聯絡者，亦包括在內。如甲分別邀約乙、丙犯罪
    ，雖乙、丙間彼此並無直接之聯絡，亦無礙於其為共同正犯
    之成立，最高法院92年台上字第5407號亦著有判決可資參照
    。查本件被告酉○○長期與大陸方面被告Ｙ○○集團之主要
    幹部被告Ｈ○○、Ｍ○○等人聯繫，提供被告Ｙ○○集團詐
    騙被害人匯款之人頭帳戶，並依被告Ｙ○○集團之指示提領
    贓款、匯款洗錢，則被告酉○○雖未親為本案附表二所示之
    恐嚇詐騙等犯行，揆諸前揭大法官會議解釋及判決意旨，亦
    可認被告酉○○與被告Ｙ○○、Ｈ○○、Ｍ○○所為之恐嚇
    詐騙、匯款洗錢等犯行具犯意聯絡及行為分擔，應無疑義。
    又被告Ｏ○○、Ｓ○○、丙○○固均辯稱其對於大陸方面被
    告Ｙ○○所組之「恐嚇詐騙集團」如何詐騙被害人之情節並
    不知情云云，惟被告Ｏ○○、Ｓ○○、丙○○加入被告酉○
    ○集團時，均知被告酉○○集團係從事人頭帳戶蒐購、提領
    贓款及轉匯贓款之犯罪，已如前述，而近年來詐騙集團大量
    蒐購人頭帳戶作為詐騙被害人匯款之指定帳戶，並僱用車手
    提領贓款以逃避檢警追緝，屢為新聞媒體所大幅報導，此乃
    眾所皆知之事實，被告酉○○集團既係專事提供人頭帳戶並
    提領贓款之集團，自需與詐欺集團或其他不法犯罪集團合作
    ，被告Ｏ○○、Ｓ○○、丙○○等3 人就此即難諉為不知，
    則被告Ｏ○○、Ｓ○○、丙○○顯然就其所為人頭帳戶蒐購
    、提領贓款、轉匯贓款之行為係與其他詐欺集團合作以遂行
    詐騙、洗錢犯罪乙節深知無疑，仍應允加入被告酉○○集團
    並依被告酉○○之指示為蒐購人頭帳戶、提領贓款、轉匯贓
    款等行為，雖渠等與被告Ｙ○○、Ｈ○○、Ｍ○○並無直接
    聯繫，揆諸前揭判決意旨，亦無礙於渠等與被告Ｙ○○、Ｈ
    ○○、Ｍ○○之「恐嚇詐騙集團」具有共同犯意聯絡及行為
    分擔之認定，自應就被告Ｙ○○、Ｈ○○、Ｍ○○之恐嚇等
    詐騙犯行負全部責任。至被告Ｒ○○、Ｗ○○雖均否認參與
    本案犯行，惟渠2 人均係被告酉○○所組「蒐購人頭帳戶、
    提領贓款集團」之成員，已如前述，是被告Ｒ○○、Ｗ○○
    亦須就被告Ｙ○○集團所為恐嚇詐騙犯行負全部責任，乃屬
    當然。
 9、按刑法上所謂常業犯，指反覆以同種類行為為目的之社會活
    動之職業性犯罪而言，至於犯罪所得之多寡，是否恃此犯罪
    為唯一之謀生職業，則非所問，縱令兼有其他職業，仍無礙
    於該常業犯罪之成立，最高法院85年度台上字第510 號判例
    可資參照，換言之．刑法上之常業犯，只須有賴某種犯罪為
    生活，而有事實上之表現為已足，不以犯罪時間之長短為標
    準，亦不以專賴該犯罪為唯一生活依憑之必要，縱令尚有其
    他職業，仍無礙於常業犯罪之成立。本案被告Ｙ○○為首之
    「恐嚇詐騙集團」自93年4 月9 日起即從事恐嚇等詐騙犯行
    ，被告酉○○為首之「蒐購人頭帳戶、提領贓款」並自陳志
    鴻、張銜麟於93年6 月18日為警查獲之後繼而加入參與被告
    Ｙ○○集團之恐嚇等詐騙犯行，而至本案查獲時止，已知被
    害人計有116 人（詳如附表二所示，編號106 、105 、109
    、113 、114 、116 除外），已如前述，且詐騙金額則高達
    15,426,920元，顯見被告Ｙ○○集團以及被告酉○○集團之
    成員等9 人，均係以詐欺為常業無訛。被告Ｏ○○、丙○○
    2 人既然加入被告酉○○所組「蒐購人頭帳戶、提領贓款」
    之集團，除均測試人頭帳戶提款卡是否堪用回報予被告酉○
    ○知悉外，並分別負責提領贓款、匯款或收購人頭帳戶之任
    務，顯有恃詐騙所得為生，並以為常業之意，至於渠2 人是
    否另有其他職業，參照前揭判例意旨，要與判斷被告Ｏ○○
    、丙○○是否為常業詐欺無涉，是被告Ｏ○○、丙○○均辯
    稱渠等當時有保險、貸款業務，係有正當職業之人，並非以
    詐騙為生等語，要無可採。
10、次按恐嚇罪質，非不含有詐欺性，其與詐欺罪之區別，係在
    行為人對於被害人所用之手段，僅使其陷於錯誤者為詐欺，
    使發生畏懼心者，為恐嚇，最高法院36年度上字第668 號著
    有判例可資參照。又恐嚇之手段，常以虛假之事實為內容，
    故有時亦不免含有詐欺之性質，倘含有詐欺性之恐取財行為
    ，足使人心生畏懼時，自應僅論以高度之恐嚇取財罪，殊無
    再適用詐欺取財罪之餘地，最高法院84年台上字第1993號亦
    著有判決可資參考。惟據上見解，如行為人所為令人心生畏
    懼之恐嚇行為，亦屬內容不實之詐術，致使被害人陷於錯誤
    而交付財物，並以之為常業者，尚非不得構成刑法第340 條
    之常業詐欺罪，僅此際之常業詐欺罪與恐嚇取財罪間應如何
    論處？是否仍具有高低度之吸收關係？就此非可遽以驟論。
    由於刑法第340 條常業詐欺罪之不法內涵與罪責，已不同於
    刑法339 條之普通詐欺罪，自無從援引前揭最高法院84年度
    台上字第1993號判決意旨為據，參酌大法官會議第82號解釋
    及司法院院解字第3020號解釋之意旨，如行為人所為恐嚇取
    財犯行同時涉及常業詐欺罪者，即難僅論以恐嚇取財之罪而
    置刑法第340 條處刑較重之常業詐欺罪於不問，是應依刑法
    第55條想像競合犯之規定，從一重之常業詐欺罪處斷，方為
    妥適。查本件附表二編號1 至81、83、117 至120 、122 等
    87位被害人，遭被告Ｈ○○、Ｍ○○或被告Ｙ○○所屬詐騙
    集團內之不詳大陸成年成員，以電話佯稱渠等親友欠錢或替
    人作保遭拘禁，須立刻還錢始放人，否則將對其親友不利等
    情，業經證人即上開被害人分別證述屬實，而被告Ｙ○○所
    屬詐欺集團成員實際上並未拘禁被害人之子女，竟對被害人
    告以此不實之內容，作為要脅被害人匯款之手段，致被害人
    信以為真而陷於錯誤，並因而心生畏懼，遂依指示匯款而受
    騙上當，且被告Ｙ○○所屬「恐嚇詐欺集團」係以此犯罪為
    常業，亦已論述如前，則揆諸前揭判決、大法官會議解釋及
    說明意旨，自應就本案被告Ｙ○○所屬集團前開行為論以較
    重之常業詐欺一罪。至被告Ｙ○○所組「恐嚇詐騙集團」分
    別向如附表二編號編號82、84至104 、107 、108 、110 至
    112 、115 、121 所示29位被害人佯稱貸款、中獎須繳交手
    續費、信用卡遭盜刷須即時處理、帳款逾期未繳、網路購物
    須繳費等事由，致上開被害人均不疑有他而陷於錯誤，均依
    指示匯款而受騙等犯行，亦屬被告Ｙ○○集團詐欺犯行之一
    部，而應與渠等上開恐嚇詐騙犯行依刑法第340 條之規定論
    以一常業詐欺罪。
11、再按刑法第340 條之常業詐欺罪，係洗錢防制法所稱之重大
    犯罪，洗錢防制法第3 條第1 項第5 款定有明文。而所謂洗
    錢，係指掩飾或隱匿因自己重大犯罪所得財物或財產上利益
    ，及掩飾收受、搬運、寄藏、故買或牙保他人因重大犯罪所
    得財物或財產上利益之行為（參照洗錢防制法第2 條規定）
    。又洗錢防制法之立法目的，係為防止洗錢者利用洗錢行為
    ，掩飾其犯罪事實，逃避或妨礙重大犯罪之追查或處罰，以
    阻遏洗錢者享受其重大犯罪所得之財物或財產上之利益（該
    法第1 條之立法理由說明參照），其所保護之法益，重在「
    妨礙國家對於重大犯罪之訴追及處罰」。因之，是否為洗錢
    行為，自應就犯罪全部過程加以觀察，包括有無因而使重大
    犯罪所得之財物或財產上利益之性質、來源、所在地、所有
    權或其他權利改變，因而妨礙重大犯罪之追查或處罰，或有
    無阻撓或危及對重大犯罪所得之財物或財產上利益來源追查
    或處罰之行為在內（最高法院91年度台上字第4956號判決參
    照）。查附表二編號1 至104 、107 、108 、110 至110 、
    115 、117 至122 等116 位被害人依被告Ｙ○○集團之指示
    將遭詐騙之款項匯入附表一、二所示之人頭帳戶後，被告Ｈ
    ○○、Ｍ○○隨即向被告酉○○告知已詐得財物，被告酉○
    ○、Ｒ○○立即指示車手即被告Ｏ○○、Ｗ○○、Ｓ○○前
    往提領詐得款項，被告Ｏ○○等車手並先抽取詐得贓款的百
    分之5 至百分之9 做為被告酉○○集團之佣金，再將剩餘之
    贓款轉匯至被告Ｙ○○提供之不詳帳戶內等情，為被告Ｙ○
    ○、Ｈ○○、Ｍ○○、酉○○、Ｏ○○、Ｓ○○坦承不諱，
    且核其供述大致相符，足堪認定屬實，則被告Ｏ○○、Ｗ○
    ○、Ｓ○○等人依被告酉○○指示提領詐得款項並再行轉匯
    至其他帳戶之行為，已屬掩飾本案被告Ｙ○○集團及被告酉
    ○○集團常業詐欺所得財物之行為，並且致使檢警機關無從
    查緝追綜本案詐欺贓款之流向。而被告Ｙ○○、Ｈ○○、Ｍ
    ○○、酉○○、Ｒ○○、Ｏ○○、Ｗ○○、Ｓ○○、丙○○
    等9 人從事上揭行為，在電話聯繫中均以綽號相互稱呼，並
    以「拖」多少「張」、「○○卡OK」等術語代稱提領贓款及
    測試人頭帳戶提款卡之情形，被告Ｏ○○、Ｓ○○、Ｗ○○
    更避免在同一自動櫃員機滯留過久或以頭戴帽子之方式躲避
    監視錄影機，顯見被告Ｙ○○等9 人在共謀從事本案恐嚇等
    詐欺犯行或收購人頭帳戶及提領款項、轉匯款項等行為時，
    均熟知如何避免暴露自己之身分，自無法對於將被害人遭詐
    騙之款項自渠等收購如附表一、二所示之人頭帳戶提領出來
    後再行轉匯之舉動，其目乃在於掩飾本案被告Ｙ○○集團及
    被告酉○○集團共同遂行之常業詐欺所得，以逃避檢警機關
    之追查，諉為不知。又被告Ｙ○○等9 人均共謀推由被告Ｏ
    ○○、Ｗ○○、Ｓ○○反覆從事自人頭帳戶提領詐騙款項、
    並再行轉匯至其他帳戶之同種類行為，顯均係以上開犯罪為
    職業，參照前述最高法院85年台上字第510 號判例意旨，被
    告等9 人顯有以犯洗錢罪為常業，並恃以維生甚明。被告Ｙ
    ○○等9 人掩飾、隱匿因自己犯本案常業詐欺罪之重大犯罪
    所得財物或財產上利益，並以之為常業之犯行，洵堪認定。
    從而，被告Ｙ○○、Ｈ○○、Ｍ○○辯稱渠等所為僅係恐嚇
    取財，並非常業詐欺，無從成立常業洗錢等語，被告Ｏ○○
    、丙○○均辯稱渠等已有其他正職，並非以洗錢為常業等語
    ，均無可採。
12、綜上所述，本案事證明確，被告Ｙ○○、Ｈ○○、Ｍ○○、
    酉○○、Ｒ○○、Ｏ○○、Ｗ○○、Ｓ○○、丙○○上揭恐
    嚇取財、常業詐欺及常業洗錢犯行，均堪認定，應予依法論
    科。
(二)核被告Ｙ○○、Ｈ○○、Ｍ○○、酉○○、Ｒ○○、Ｏ○○
    、Ｗ○○、Ｓ○○、丙○○等9 人所為，均係犯刑法第346
    條恐嚇取財罪、第340 條常業詐欺罪及洗錢防制法第9 條第
    3 項以洗錢為常業罪。被告Ｙ○○、Ｈ○○、Ｍ○○、酉○
    ○、Ｒ○○、Ｏ○○、Ｗ○○、Ｓ○○、丙○○與陳志鴻、
    張術麟、Ｙ○○集團中其他10餘位不詳姓名之大陸成年成員
    間，就上開犯行，有犯意聯絡及行為分擔，均為共同正犯。
    又被告等9 人共謀推由被告Ｙ○○、Ｈ○○、Ｍ○○所組「
    恐嚇詐騙集團」為附表二所示之恐嚇等詐騙犯行（除編號10
    5 、106 、109 、113 、114 、116 外），其中被告Ｙ○○
    集團所犯附表二編號1 至81、83、117 至120 、122 之恐嚇
    詐騙犯行，均觸犯詐欺取財罪及恐嚇取財罪，惟被告Ｙ○○
    集團係以詐欺為常業，依大法官會議第82號解釋意旨，應依
    刑法第55條想像競合犯之規定從一重之常業詐欺罪處斷，業
    已論述如前，而應與附表編號82、84至104 、107 、108 、
    110 至112 、115 、121 之其他詐騙犯行同屬被告Ｙ○○集
    團常業詐欺犯行之一部，是被告等9 人上開116 次詐騙犯行
    ，僅成立常業詐欺一罪。被告Ｙ○○等9 人前開所犯常業詐
    欺及以洗錢為常業2 罪間，有方法、目的之牽連關係，應依
    刑法第55條之規定，從一重之以洗錢為常業罪處斷。又常業
    犯乃以同一犯罪行為之意思反覆為之而成立，法律上已認為
    一罪，縱有多次詐欺取財或洗錢行為，或所侵害法益不同，
    亦不生合併論罪之問題，而為單一的刑罰權客體，是原起訴
    書固未敘及被告Ｙ○○集團尚有詐騙附表二編號117 至122
    等6 名被害人之犯行，然此部分與前揭起訴經論罪科刑之常
    業詐欺及以洗錢為常業部分，為實質上一罪關係，即為起訴
    效力所及，本院自得一併審理。被告Ｙ○○、Ｈ○○、Ｍ○
    ○雖均否認渠等所為係犯常業洗錢犯行，但渠等3 人與被告
    酉○○、Ｏ○○、Ｓ○○、丙○○等4 人均已將己身所犯之
    犯行，諸如如何聯繫臺灣地區酉○○集團前往提領人頭帳戶
    內之贓款，並指示被告酉○○集團將贓款匯至被告Ｙ○○指
    定之其他帳戶內（被告Ｙ○○、Ｈ○○、Ｍ○○部分）、如
    何收購人頭帳戶、領取提款卡、提領贓款、再行轉匯贓款以
    及如何與大陸地區之集團成員聯絡（被告酉○○、Ｏ○○、
    Ｓ○○、丙○○等人部分），以協力完成掩飾渠等共犯本案
    常業詐欺犯行所得財產之洗錢行為等情，於偵查中及本院審
    理時一一坦承不諱，而上開被告等7 人就部分集團內部分工
    之詳細情形並不清楚，自無從全盤完整敘述，乃屬當然之事
    ，而被告之行為是否構成洗錢罪，本屬法院認定之範圍，上
    開被告Ｙ○○、Ｈ○○、Ｍ○○、酉○○、Ｏ○○、Ｓ○○
    、丙○○等7 人既於偵查中或本院審理時坦承集團成員間如
    何領取提款卡、提款、匯款等行為，而該等行為本院既認定
    已構成洗錢罪，自應認上開被告等7 人已在偵查、審判中自
    白（最高法院90年台上字第154 號、91年台上字第6558號判
    決可參照），亦均應依洗錢防制法第9 條第5 項規定，減輕
    其刑；至被告Ｒ○○、Ｗ○○迄今仍矢口否認參與本案被告
    酉○○所組「蒐購人頭帳戶、提領贓款集團」，自無從依上
    開規定減輕其刑，併予敘明。查被告酉○○前於88年間因常
    業竊盜案件，經臺灣臺中地方法院以88年度訴字第2295號判
    處有期徒刑2 年6 月，上訴後，經臺灣高等法院臺中分院以
    89年度上訴字第2089號駁回上訴確定，入監服期後，於92年
    8 月12日假釋出獄，並於93年3 月2 日縮刑期滿未經撤銷假
    釋視為已執行完畢；又被告Ｓ○○曾於88年間因2 度因竊盜
    案件，分別經臺灣臺南地方法院以88年度易字1200號、臺灣
    臺中地方法院以88年度易字第2617號判處有期徒刑4 月、5
    月確定，上開2 罪經接續執行後，於89年6 月9 日執行完畢
    等情，有臺灣高等法院被告前案紀錄表及臺灣高雄地方法院
    檢察署刑案查註紀錄表各2 份在卷可參，被告酉○○、Ｓ○
    ○於有期徒刑之執行完畢後，5 年內再犯本件有期徒刑上之
    罪，為累犯，應依刑法第47條之規定，加重其刑，並依法先
    加後減之。爰審酌近年來臺灣地區詐騙集團猖獗，利用臺灣
    地區與大陸地區欠缺司法互助機制以及人頭帳戶浮濫之漏洞
    ，由在大陸地區之集團成員，以電話向臺灣地區之不特定社
    會大眾行騙，再指示臺灣地區之車手將被害人遭詐騙之匯款
    金額，自人頭帳戶提領一空，不僅造成檢警機關追緝犯罪之
    困難，更有礙國家刑罰權之有效行使，進而導致被害人求償
    無門，人民對於國家公權力信心喪失殆盡，司法正義因而無
    法及時伸張，甚至造成現今臺灣社會已無人際互信，嚴重阻
    礙正當工商業務之發展及政府行政事務之推動，而本案被告
    Ｙ○○、Ｈ○○、Ｍ○○集結不詳大陸人士共組恐嚇詐騙集
    團，並勾結被告酉○○、Ｒ○○、Ｏ○○、Ｗ○○、Ｓ○○
    、丙○○所組「蒐購人頭帳戶、提領贓款集團」，大量收購
    人頭帳戶作為詐騙被害人之工具，並利用被害人心繫親友安
    危之人倫親情，詐騙驚慌失措之被害人匯款至人頭帳戶內，
    再由車手隨即自帳戶內將詐得款項提領得逞，再轉匯至其他
    帳戶逃避檢警查緝，並使被害人追索無著，其惡性更顯重大
    ，且被告Ｙ○○9 人等自93年4 月9 日起至94年4 月25日為
    警查獲止之1 年內，恐嚇詐騙被害人已達116 人，總計詐得
    金額高達15,426,920元，而此僅止於經報警查緝而得以確認
    之數據，足認被告Ｙ○○等9 人不法利益所得甚鉅，而被告
    Ｙ○○、Ｈ○○、Ｍ○○等人憑藉本案恐嚇詐騙所得不法利
    益，在大陸地區以賓士500 型、保時捷911 型等名貴跑車代
    步，並動輒持數萬元至聲色場所消費（參警三卷第2052、20
    53、2070頁），生活闊綽逍遙，顯然就其所為上開犯行毫無
    悔意，而被告酉○○、Ｒ○○、Ｏ○○、Ｗ○○、Ｓ○○、
    丙○○等人雖未親為本案恐嚇等詐騙犯行，惟渠等大肆收購
    人頭帳戶供被告Ｙ○○集團使用，致使被害人受騙匯款而受
    有損失，渠等所為正係近來詐騙集團何以如此猖獗之重要關
    鍵，是堪認被告Ｙ○○集團及被告酉○○集團等人所為本案
    犯行已危害國內金融秩序與社會家庭甚鉅，自應嚴予制裁，
    否則不足以遏止此種僅為滿足少數人一己私欲而損害社會大
    眾之歪風，另慮及被告Ｙ○○等9 人分別在大陸、臺灣地區
    所擔任犯罪職務角色、參與時間之長短、次數以及被告Ｙ○
    ○、Ｈ○○、Ｍ○○、酉○○、Ｏ○○、Ｓ○○、丙○○未
    能坦承全部犯行，仍飾詞狡辯而心存僥倖，被告Ｒ○○、Ｗ
    ○○均空言否認犯行，顯然毫無悔意等一切情狀，分別量處
    如主文所示之刑，另就被告Ｙ○○、Ｈ○○、Ｍ○○、酉○
    ○4 人分別併科如主文所示之罰金，並均分別諭知易服勞役
    之折算標準，以示懲儆。查被告Ｙ○○、Ｈ○○、Ｍ○○、
    酉○○等4 人均以犯詐欺及洗錢罪為常業，並分別為本案大
    陸地區及臺灣地區之首腦及重要幹部，而渠等4 人於1 年之
    期間內詐騙被害人高達116 人，不法所得逾千萬元，已如前
    述，又渠等藉此犯罪而得以坐享鉅額收入，而不求正當賺取
    財物之途徑，亦顯然因懶惰成習而犯本案犯行，為矯正前開
    被告4 人繼續循此不勞而獲之不法行徑，獲致自身所需之財
    物，爰均依刑法第90條之規定，諭知被告於刑之執行完畢後
    ，令入勞動場所強制工作如主文所示，以資矯治。又附表二
    除編號105 、106 、109 、113 、114 、116 外所示總計15
    ,426, 920 元之匯款金額，均係被告Ｙ○○等9 人犯洗錢防
    制法第9 條第3 項以洗錢為常業之罪所得財物，雖上開匯款
    金額均未扣案，但既不能證明業已滅失，爰仍依洗錢防制法
    第12條第1 項前段之規定，諭知發還如附表二編號1 至104
    、107 、108 、110 至112 、115 、117 至122 所示之被害
    人（最高法院78年台非字第107 號判例意旨參照）；而扣案
    如附表三至八所示之物品，除據被告等被告Ｈ○○、酉○○
    、Ｏ○○、Ｓ○○、丙○○等人分別供承為渠等5 人及其等
    所屬犯罪集團所有，且均係供本件犯罪所用、預備供本件犯
    罪所用等語在卷明確外（參本院三卷第39頁至第44頁），其
    中附表五編號2 所示被告Ｒ○○所有門號為00000000 00 行
    動電話1 支（不含SIM 卡），附表六編號2 所示被告Ｏ○○
    所有門號為0000000000、廠牌為SONYERICSSON之行動電話1
    支（不含SIM 卡）、附表6 編號3 所示被告Ｗ○○所有門號
    為0000000000號、廠牌為NOIKA 之行動電話1 支（不含SIM
    卡），均係被告Ｒ○○、Ｏ○○、Ｗ○○所有供本案罪所有
    用之物，亦經本院查明屬實，爰均分別依刑法第38條第1 項
    第2 款規定，予以宣告沒收。至附表十（編號46除外）所示
    物品並無證據顯示係供本件犯罪所用之物，且其中編號22所
    示之SIM 卡1 張，依電信公司一般定型化契約之約定，其門
    號SIM 卡之所有權仍屬於電信公司本身，申請人僅因承租而
    取得使用權，故上開行動SIM 卡1 張並非本案被告所有，自
    均不併予宣告沒收。
(三)公訴意旨另認：
    被害人Ｘ○○、Ｌ○○、Ｄ○○、Ｑ○○、辰○○、巳○○
    於附表二編號105 、106 、109 、113 、114 、116 所示之
    時間，遭被告Ｙ○○、Ｈ○○、Ｍ○○所組「恐嚇詐騙集團
    」施以詐術，因而陷於錯誤依指示匯款至附表二上開編號所
    示之人頭帳戶內，並由被告酉○○、Ｒ○○、Ｏ○○、Ｗ○
    ○、Ｓ○○、丙○○所組「收購人頭帳戶、提領贓款集團」
    將渠等所匯款項自前開帳戶內提領得逞，因認被告Ｙ○○、
    Ｈ○○、Ｍ○○、酉○○、Ｒ○○、Ｏ○○、Ｗ○○、Ｓ○
    ○、丙○○等9 人，就此部分，構成常業詐欺及以洗錢為常
    業罪嫌等語。惟查，被告Ｙ○○、Ｈ○○、Ｍ○○矢口否認
    涉有前開犯行，而上開被害人之指述並無從認定確係被告Ｙ
    ○○集團、酉○○集團所為，此外，本院亦查無其他積極事
    證足認被告Ｙ○○集團及被告酉○○集團等9 人確實涉有上
    開詐騙犯行，從而，就此部分自無從為被告Ｙ○○等9 人有
    罪之認定，然此部分與前揭論罪科刑部分，為常業詐欺及以
    洗錢為常業之實質上一罪關係，爰不另為無罪之諭知。
二、被告玄○○部分：
(一)訊據被告玄○○固坦承自93年9 月份起有受被告酉○○之委
    託於中國時報刊登「收購郵銀簿」之廣告，惟矢口否認有何
    幫助恐嚇取財、常業詐欺及常業洗錢犯行，辯稱：伊僅單純
    接受酉○○之委託登報，伊向被告酉○○收取代登廣告之費
    用係每行150 元，費用與一般廣告相同，並未獲得其他利益
    ，且其他報紙上也常見此種內容之廣告，伊不覺得此舉有何
    不妥，伊並未加入酉○○集團而與本案之恐嚇取財、常業詐
    欺、常業洗錢等犯行無關云云。惟查：
 1、被告玄○○係中國時報分類廣告110054代收處負責人，代收
    中國時報分類廣告業務，有中國時報出具之證明書乙紙附卷
    可憑（參本院二卷第52頁），而被告玄○○受被告酉○○以
    電話委託在中國時報上刊登「收購郵銀簿」之廣告乙節，迭
    經被告酉○○於警詢、偵查及本院審理時證述甚詳，且為被
    告玄○○所自承不諱，復有廣告刊登資料乙份扣案及被告酉
    ○○與被告玄○○聯繫刊登收購郵銀簿事宜之電話監聽譯文
    （參警卷三第1934頁、第1948頁、第1951頁、第2062頁）附
    卷可稽，是被告玄○○自93年9 月份起至本案為警查獲時止
    接受被告酉○○之委託於中國時報上登載「收購郵銀簿」廣
    告乙情，堪予認定。
 2、被告玄○○固辯稱各大報紙均刊有「收購郵銀簿」之廣告，
    其受被告酉○○委託刊登之廣告內容與其他報紙收購帳戶之
    廣告無異，且其與被告酉○○電話聯繫僅談論刊登廣告事宜
    ，對於被告酉○○所涉本案恐嚇取財、常業詐欺及常業洗錢
    等犯行均不知情云云。然而，金融帳戶為個人理財之工具，
    申請開設金融帳戶並無任何特殊之限制，一般民眾皆能自由
    申請開戶，並得同時在不同金融機構申請多數存款帳戶使用
    ，乃眾所週知之事實。依一般人之社會生活經驗，倘係合法
    收入，本可自行向金融行庫開戶使用，而無向他人購買帳戶
    之必要；如他人不以自己名義申請開戶，而向他人收購金融
    機構帳戶使用，衡情，應係為免他人得知使用帳戶者之真實
    身分，故應能合理懷疑收購帳戶之人目的在於供犯罪所用。
    況近來新聞媒體，對於不肖犯罪集團透過報章雜誌廣告大量
    收購他人存款帳戶後，再持以供作犯罪使用，藉此逃避檢警
    查緝之情事，亦多所報導；又一般人亦均有妥為保管及防止
    他人任意使用存摺、提款卡、印章及密碼之認識，縱特殊情
    況偶須交付他人使用，亦必深入瞭解用途及合理性，始予提
    供，且該等專有物品如落入不明人士手中，而未加以闡明正
    常用途，極易被利用為與財產有關之犯罪工具，此乃依一般
    生活經驗即能體察之常識，而對於非有正當理由，竟徵求他
    人提供帳戶者，客觀上可預見其目的，係供為某筆資金之存
    入，後再行領出之用，且該筆資金之存入及提領過程係有意
    隱瞞或掩飾行為人之真實身分之用意，一般人本於一般認知
    能力均易於瞭解，被告玄○○身為報紙媒體之廣告代理商，
    具有相當之智識能力，對此即無從諉為不知。且據附表十三
    編號2 所載之監聽譯文顯示，被告玄○○曾表示「收購郵銀
    簿」等用詞之廣告將會被自由時報拒絕刊登，必須避免出現
    讓人直接明瞭係收購金融機構帳戶之廣告用詞，例如收購「
    簿子」之中性用語，方可能順利在自由時報上刊登（參警三
    卷第1951頁），且據附表十三編號1 之監聽譯文顯示，被告
    酉○○亦明確告知被告玄○○其所委託刊登收購人頭帳戶廣
    告上所載聯絡電話已被警方監聽（參警三卷第1948頁），此
    為被告玄○○所自承（參本院二卷第34頁），並經被告酉○
    ○於警詢及本院審理時證述：「（檢察官問：是否向玄○○
    說刊登電話已經為警注意？）有。（檢察官問：然後再告訴
    玄○○廣告換新的電話？）是的。他後來有在廣告上幫我刊
    登新的電話。（檢察官問：玄○○如何知道你要刊登的內容
    ？）我打電話給玄○○將廣告內容口述給他。（檢察官問：
    請玄○○刊登內容？）郵銀簿買賣，或存摺買賣。（檢察官
    問：請求提示提示扣案廣告刊登資料〈起訴書附表編號7 之
    1 〉有何意見？〈提示並告以要旨〉）蒐購郵銀簿廣告大部
    分都是我委託他刊登的。」（參本院二卷第183 至185 頁）
    等語屬實，衡諸常情，如「收購郵銀簿」係合法正當之行為
    ，何以自由時報會加以拒絕刊登？又若非該等廣告內容涉及
    不法犯罪情事，警方豈可能予以監聽查緝？是以，被告酉○
    ○最初於警詢時亦證稱：「玄○○是幫我刊登收購人頭帳戶
    廣告的廣告公司的『郭董』，我只有委託玄○○於中國時報
    刊登『收購郵銀簿』等不法廣告，其他報紙沒有。…他知道
    我是在收購人頭帳戶供詐欺集團用，我已經被警方注意，所
    以我才要他幫我換刊登在報紙上的電話。」（參警一卷第14
    9 頁）等語詳實。綜上事證，被告玄○○應可預見其刊登「
    收購郵銀簿」廣告使被告酉○○得以順利取得人頭帳戶之存
    摺、提款卡及密碼使用之行為，將幫助被告酉○○所屬不法
    集團實施財產犯罪，仍將決意受被告酉○○之委託長期於中
    國時報上刊登「收購郵銀簿」之廣告，顯見縱使他人按其所
    刊載之廣告與被告酉○○聯繫並交付金融機構帳戶之存褶、
    提款卡及密碼予被告酉○○所屬不法集團用以實施財產上犯
    罪，如供作詐欺集團詐欺或恐嚇詐騙被害人匯款之指定帳戶
    ，亦不違反被告玄○○之本意至明，則被告玄○○自有幫助
    被告酉○○及其所屬不法犯罪集團遂行常業詐欺、恐嚇取財
    犯行之未必故意。
 3、承上所述，被告玄○○基於幫助他人實施常業詐欺、恐嚇取
    財犯行亦不違背其本意之不確定故意，長期受被告酉○○之
    委託於中國時報上刊登「收購郵銀簿」之廣告使被告酉○○
    得以順利取得附表一、二所示之人頭帳戶，再轉交予被告Ｙ
    ○○為首之「恐嚇詐騙集團」使用，其以此方式幫助渠等遂
    行常業詐欺、恐嚇取財之犯行，事證明確，被告玄○○犯行
    ，堪以認定。
(二)按刑法上之幫助犯，係對於犯罪與正犯有共同之認識，而以
    幫助之意思，對於正犯資以助力，而未參與實施犯罪之行為
    者而言（最高法院75年度台上字第1509號、84年度台上字第
    5998號、88年度台上字第1270號判決參照）；是以，如未參
    與實施犯罪構成要件之行為，且係出於幫助之意思提供助力
    ，即屬幫助犯，而非共同正犯。被告玄○○受被告酉○○之
    委託於中國時報上刊登「收購郵銀簿」之廣告，使被告酉○
    ○順利取得附表一、二所示人頭帳戶之存摺、提款卡及密碼
    後，再提供予被告Ｙ○○為首之「恐嚇詐欺集團」使用，供
    被告Ｙ○○集團以附表二編號1 至104 、107 、108 、110
    至112 、115 、117 至122 所示之詐術及恐嚇取財行為，致
    附表二上開編號所示之被害人信以為真而陷於錯誤，甚而心
    生畏懼，使各該被害人依指示匯款至附表二上開編號所示之
    人頭帳戶內，其單純接受被告酉○○委託刊登收購人頭帳戶
    廣告之行為，並不能與向被害人施以詐術及恐嚇取財之行為
    等同視之，且亦無證據證明被告玄○○有何參與詐欺取財犯
    或恐嚇取財之構成要件行為，是被告玄○○以前揭刊登收購
    人頭帳戶廣告之行為，對於被告酉○○為首之「蒐購人頭帳
    戶、提領贓款集團」及被告Ｙ○○為首之「恐嚇詐欺集團」
    共同遂行之常業詐欺、恐嚇取財犯行資以助力，參照前述說
    明，自應論以幫助犯，而非共同正犯。是核被告玄○○所為
    ，係犯刑法第30條第1 項、第340 條、第346 條之幫助常業
    詐欺罪及幫助恐嚇取財罪，公訴意旨漏未斟酌上情而認被告
    玄○○係本案恐嚇取財、常業詐欺罪之共同正犯，容有誤會
    ，惟起訴之基本社會事實同一，爰依法變更起訴法條（最高
    法院30年上字第1574號判例參照）。被告Ｙ○○、Ｈ○○、
    Ｍ○○、酉○○、Ｒ○○、Ｏ○○、Ｗ○○、Ｓ○○、丙○
    ○與陳志鴻、張術麟、Ｙ○○集團中其他10餘位不詳姓名之
    大陸成年成員間，就附表二編號1 至104 、107 、108 、11
    0 至112 、115 、117 至122 所示之詐欺取財、恐嚇取財犯
    行，具犯意之聯絡及行為之分擔，均應論以共同正犯。被告
    玄○○受被告酉○○委託刊登收購人頭帳戶廣告使被告酉○
    ○及其集團成員得以取得附表一、二所人頭帳戶並提供予被
    告Ｙ○○等人所組成之恐嚇詐欺集團為附表二編號1 至104
    、107 、108 、110 至112 、115 、117 至122 所示之恐嚇
    等詐騙犯行，其中被告Ｙ○○集團所犯附表二編號1 至81、
    83、117 至120 、122 之恐嚇詐騙犯行，均觸犯詐欺取財罪
    及恐嚇取財罪，惟被告Ｙ○○集團係以詐欺為常業，是應依
    刑法第55條想像競合犯之規定從一重之常業詐欺罪處斷，而
    與附表二編號82、84至104 、107 、108 、110 至112 、11
    5 、121 之其他詐騙犯行同屬被告Ｙ○○集團常業詐欺犯行
    之一部，業已論述如前，是被告玄○○受被告酉○○委託刊
    登收購人頭帳戶廣告之行為，僅論以較重之幫助常業詐欺一
    罪，不另論幫助恐嚇取財罪。又原起訴書固未敘及被告Ｙ○
    ○集團尚有詐騙附表二編號117 至122 等6 名被害人之犯行
    ，然此部分與前揭起訴經論罪科刑之常業詐欺罪部分，為實
    質上一罪關係，即為起訴效力所及，本院自得併予審理，附
    此敘明。又被告係幫助犯，應依刑法第30條第2 項之規定，
    按正犯之刑減輕之。爰審酌被告本身雖未實際參與詐欺取財
    或恐嚇取財犯行，但其刊登收購人頭帳戶廣告之行為使本案
    被告酉○○集團得以順利取得人頭帳戶並提供予被告Ｙ○○
    為首之「恐嚇詐騙集團」使用，致附表二所示之116 位被害
    人（編號105 、106 、109 、113 、114 、116 除外）遭騙
    受損，其所為已促成人頭帳戶氾濫而對詐騙集團之詐欺犯行
    施以極大之助力，不僅造成執法機關不易查緝犯罪行為人，
    嚴重危害社會治安，助長社會犯罪風氣，更造成被害人求償
    上之困難，且其事後不僅未能坦承犯行，甚至以各大報紙均
    有類似廣告為由而認附表二上開編號所示被害人受騙匯款均
    與其所為無關，顯然毫無悔意，並慮及本案受騙被害人之人
    數眾多、所受損失甚鉅等一切情狀，量處如主文所示之刑，
    以資懲儆。另附表九所示扣案物品，乃被告玄○○受被告酉
    ○○委託刊登收購人頭帳戶廣告之歷次廣告內容，係被告玄
    ○○所有供其為本件幫助常業詐欺犯行所用之物，爰依刑法
    第38條第1 項第2 款之規定，予以宣告沒收。至於附表十編
    號46所示存褶，雖係被告郭振所有，然非供本案犯罪所用或
    犯罪所得之物，自不併予宣告沒收，附此敘明。
(三)另公訴意旨認被告上揭行為，亦涉犯洗錢防治法第9 條第3
    項之常業洗錢罪嫌。惟查：
 1、按洗錢防制法之制定，旨在防止特定重大犯罪不法所得之資
    金或財產，藉由洗錢行為（諸如經由各種金融機關或其他交
    易管道），轉換成為合法來源之資金或財產，切斷資金與當
    初犯罪行為之關連性，隱匿犯罪行為或該資金不法來源之本
    質，使偵查機關無法藉由資金之流向追查犯罪行為人，其所
    保護者為國家對特定重大犯罪之追訴及處罰法益。又洗錢行
    為係指行為人為掩飾或隱匿自己重大犯罪所得財物或財產上
    之利益（洗錢防制法第2 條第1 款），或行為人掩飾、收受
    、搬運、寄藏、故買或牙保他人因重大犯罪所得財物或財產
    上之利益（同法第2 條第2 款），除利用不知情之合法管道
    （如金融機關）為之外，其他使所得財物或利益之來源合法
    化，或改變該財物或利益之不法本質，以避免追訴處罰之掩
    飾、藏匿特定重大犯罪所得財產或利益之行為均屬之。若非
    先有犯罪所得或利益，再加以掩飾或隱匿，而係取得犯罪所
    得或利益之犯罪手段，或未合法化犯罪所得或利益之來源，
    而能一目了然來源之不法性，即非洗錢防制法所規範之對象
    ，臺灣高等法院暨所屬法院94年度法律座談會研討結論亦同
    此意旨。
 2、查本件係被告酉○○利用被告玄○○為其刊登收購人頭帳戶
    之廣告取得附表一、二所示之人頭帳戶，再將該等人頭帳戶
    提供予被告Ｙ○○為首之「恐嚇詐騙集團」使用，而被告Ｙ
    ○○集團係利用該等人頭帳戶將詐欺所得之款項直接匯入該
    等帳戶內，被告Ｙ○○為首之「恐嚇詐騙集團」要求被害人
    將金錢匯入被告玄○○協助取得如附表一、二所示人頭帳戶
    之行為，本為其實施詐欺行為之犯罪手段，並非於取得財物
    後，另為掩飾、隱匿其詐欺所得之行為，此自被害人於接獲
    被告Ｈ○○、Ｍ○○或Ｙ○○詐欺集團內其他不詳成年成員
    之來電後，直接依指示將金錢匯入被告玄○○協助取得如附
    表一、二所示之人頭帳戶等情可得而知。且偵查機關得藉由
    被害人將款項匯入附表一、二之人頭帳戶等情，一目了然資
    金來源之不法性，並得以追查資金之流向，資金與當初犯罪
    行為之關連性並未被切斷，與「掩飾」、「隱匿」之性質亦
    有不符，核與洗錢防制法第2 條規定之洗錢行為構成要件有
    間。
 3、綜上所述，公訴意旨認被告玄○○另涉洗錢防制法第9 條第
    3 項之常業洗錢罪嫌，尚有未合，惟此部分如成立犯罪即與
    前揭論罪科刑之常業詐欺犯行間具有想像競合犯之裁判上一
    罪關係，本院自不另為無罪之諭知。
三、被告Ｆ○○部分：
(一)公訴意另以：被告Ｆ○○（綽號「老闆娘」）與被告Ｙ○○
    （綽號「阿彬」、「老闆」，係被告Ｆ○○之配偶）、被告
    Ｈ○○（綽號「阿杰」）、被告Ｍ○○（綽號「小江」）、
    被告申○○（係被告Ｍ○○之配偶）、被告Ｎ○○（綽號「
    老馬」）、被告Ｂ○○（綽號「阿剛」）、被告子○○（綽
    號「阿德」）、被告Ｃ○○（綽號「小旭」）、被告張銜麟
    及被告陳志鴻（張、陳二人前經臺灣桃園地方法院檢察署檢
    察官提起公訴，另案併案審理）、被告宇○等人自民國93年
    間起，基於共同之犯意聯絡及行為分擔，意圖為自己不法之
    所有，由被告Ｙ○○、被告Ｆ○○夫妻為首，在臺灣地區招
    募被告Ｈ○○、被告Ｍ○○及被告申○○夫妻、被告Ｎ○○
    、被告Ｂ○○、被告子○○、被告Ｃ○○、被告張銜麟、被
    告陳志鴻、被告宇○等人及在大陸地區招募真實姓名年籍不
    詳者，除提供往返機票赴大陸地區外，並在該地區福建省廈
    門市前埔區承租明發國際新城12棟401 號房屋充作宿舍及犯
    罪場所，共組所謂「恐嚇取財詐騙集團」。彼等任務分工，
    先行收購全台各地家庭名單資料及人頭帳戶、人頭電話等作
    為行騙工具，交由旗下集團成員被告Ｈ○○、被告Ｍ○○、
    被告申○○、被告Ｎ○○、被告Ｂ○○、被告子○○、被告
    Ｃ○○等多人在大陸地區隨機撥打電話，以所謂「唱雙簧」
    方式，一方面佯裝被害家屬之子女等親人，在電話中以淒厲
    之哭聲哭喊遭遇替人作保、或欠地下錢莊錢等情而遭綁架，
    另一方面同時充任債權人或地下錢莊業者，向被害人佯稱被
    害人須於一定時間內交付贖金始放人，該集團其他成員並事
    先以電話占線、或電話騷擾等方式，迫使被害人之子女關機
    ，趁被害人接獲哭救之電話，一時心慌又聯絡不上之際，唯
    恐子女發生不測，一時不察，因而陷入錯誤，同意依指示交
    付贖金，匯入該集團指定之帳戶內。隨後，該集團成員以電
    話語音查詢該帳戶餘額確定被害人匯錢後，再撥打「集團公
    機」通知臺灣方面之提款車手即被告陳志鴻、被告宇○、被
    告張銜麟立即在各地金融機構提領款項，被告宇○等人領得
    款項後，再以虛構之姓名、身分證統一編號將款項匯至人頭
    帳戶內而洗錢牟利。倘遇有人識破其技倆而未受騙，Ｙ○○
    集團成員動輒以惡劣口吻加以辱罵。嗣被告陳志鴻、被告張
    銜麟於93年6 月18日為警查獲後，被告Ｙ○○等人遂又積極
    連絡其他「蒐購人頭帳戶、提領贓款」之詐欺集團。其間被
    告酉○○（綽號「阿正」），夥同其同居人即被告Ｒ○○，
    並招募吸收被告Ｏ○○（綽號「阿宏」）、被告Ｗ○○（綽
    號「小賴」）、被告Ｓ○○（綽號「小柯」）、被告丙○○
    （綽號「阿助」）等人，基於共同之犯意聯絡及行為分擔，
    意圖為自己不法之所有，共組「蒐購人頭帳戶、提領贓款」
    之詐欺集團。被告酉○○負責與上開被告Ｙ○○集團成員接
    洽，並利用電話通知被告Ｏ○○、被告Ｗ○○、被告Ｓ○○
    等人前往各地金融機構迅速利用提款機將贓款提領出來，隨
    後以電話回報給被告酉○○或被告Ｒ○○，被告酉○○再以
    電話回報給被告Ｙ○○集團，得款之金額經由對帳後，被告
    酉○○集團從中抽取7 ﹪至10﹪不等金額作為車手提款之佣
    金報酬，其餘之款項則依Ｙ○○集團之指示，透過地下匯兌
    等方式匯入人頭帳戶內而洗錢牟利。被告酉○○為便利於犯
    罪行為之進行，委託被告玄○○（綽號「郭董」）於各大報
    刊登「收購郵銀簿」之廣告，從事人頭帳戶收購之不法行為
    ，被告Ｓ○○等人則每日將收購來之人頭帳戶依照被告酉○
    ○之指示持往自動櫃員機測試可否供作提款使用，將足堪使
    用之提款卡彙整回報予被告酉○○，被告酉○○再以每本賺
    取3,000 元至5,000 元不等之代價，將人頭帳戶之金融機構
    行別、帳號、開戶人基本資料、語音密碼等以簡訊傳送方式
    提供予Ｙ○○集團使用。期間，計有幫助詐騙之人頭戶即被
    告Ｋ○○、被告Ｕ○○、Ｉ○○、張書凡、蔡昇霖、羅生偉
    、林秀芳、高子晴、吳淑爭、葉水益、吳鑑洲、鑾心智、陳
    嘉宏、何至宏、蔡英志、陳文賢、楊國偉、高輔尉、楊文賓
    、詹文成、郭珮君、陳玉媚等數十人（詳如附表一所示，又
    Ｉ○○等人另案偵查），雖可預見提供自己帳戶存摺、提款
    卡及密碼，供他人使用，可能遭利用於洗錢、詐欺等犯罪行
    為，仍透過廣告上之聯絡電話，與上開集團聯繫並同意出售
    個人之金融帳戶，由被告酉○○指派位於北部地區之被告Ｓ
    ○○、被告丙○○或位於台中地區之被告Ｏ○○以每本3,00
    0 元至4,000 元不等之金額加以收購。因受上開集團恐嚇而
    匯出款項者計有宙○○等116 人（詳如附表二所示）。經臺
    灣高雄地方法院檢察署檢察官前自動檢舉偵辦92年度發查字
    第3660號綽號「肉圓」等人涉嫌共組「販售人頭帳戶、電話
    詐欺集團」一案期間，發現有「恐嚇詐騙集團」向綽號「肉
    圓」者集團購買人頭帳戶電話使用，再經自動檢舉指揮刑事
    警察局進一步蒐證並執行通訊監察，於94年4 月25日執行搜
    索，並扣得如附表三所示物品。因認被告Ｆ○○涉犯刑法第
    340 條常業詐欺、第346 條第1 項恐嚇取財及洗錢防制法第
    9 條第3 項之常業洗錢等罪嫌等語。
(二)按犯罪事實應依證據認定之，無證據不得認定犯罪事實；又
    無證據能力之證據，不得作為判斷之依據；再者，無法證明
    被告犯罪者，應諭知無罪之判決，刑事訴訟法第154 條第2
    項、第155 條第2 項、第301 條第1 項分別定有明文。又認
    定不利於被告之事實，須依積極證據，苟積極證據不足為不
    利於被告之事實認定時，即應為有利於被告之認定，更不必
    有何有利之證據；再認定犯罪事實，所憑之證據，無論直接
    或間接證據，其為訴訟上之證明，須於通常一般之人均不致
    有所懷疑，而得確信其為真實之程度者，始得據之為有罪之
    認定，倘其證明尚未達到此一程度，而有合理性懷疑之存在
    時，即無從為有罪之認定，最高法院30年上字第816 號、76
    年台上字第4986號分別著有判例足資參照。是所謂證據，係
    指超越一切合理之可疑，足以認定行為人確有犯罪構成要件
    之積極事證者而言，茍依調查事證之結果，尚非不得為其他
    較有利於行為人之推斷時，本諸罪疑唯輕之法則，自不得為
    不利被告之論斷，合先敘明。
(三)起訴書認定被告Ｆ○○涉有前揭恐嚇取財、常業詐欺及常業
    洗錢之犯行，無非係以上開事實，業據證人即附表二所示被
    害人宙○○等122 人證述甚詳，而被告Ｆ○○係被告Ｙ○○
    之妻子，被告Ｆ○○陪同被告Ｙ○○至大陸工作並與被告Ｈ
    ○○、Ｍ○○、申○○等人熟識等情，亦據被告Ｙ○○、Ｈ
    ○○、Ｍ○○證述屬實，復有被告Ｆ○○所有載明被告Ｈ○
    ○、Ｍ○○、申○○、Ｃ○○聯絡方式、金融帳戶號碼或護
    照英文名字等資料之記事本2 本扣案可憑，而以被告Ｆ○○
    犯嫌堪予認定為其論據。訊據被告Ｆ○○固不否認陪同丈夫
    即被告Ｙ○○至大陸工作並與被告Ｈ○○、Ｍ○○、申○○
    等人熟識，惟堅詞否認加入Ｙ○○等人所組「恐嚇詐騙集團
    」而參與恐嚇取財、常業詐欺及常業洗錢等犯行，堅稱：伊
    單純陪同丈夫即被告Ｙ○○到大陸工作，由伊專心照顧伊與
    Ｙ○○所生育之2 名幼子，伊以為Ｙ○○與Ｈ○○、Ｍ○○
    係在大陸工廠從事手機外殼製造業務，申○○即Ｍ○○之妻
    曾協助伊照顧2 名幼子，伊對於丈夫即被告Ｙ○○、被告Ｈ
    ○○、被告Ｍ○○及被告申○○在大陸實際工作內容並不了
    解等語。經查：
 1、被告Ｆ○○固就其所有扣案記事簿2 本載有被告Ｈ○○、Ｍ
    ○○、申○○、Ｃ○○之聯絡方式、金融帳戶號碼或護照英
    文名字等資料均係其所記載乙節坦承屬實，惟其於本院審理
    時亦供稱：「（檢察官問：請求詢問被告Ｙ○○、Ｆ○○有
    關2 本筆記本通訊紀錄的電話、地址、名字資料為何人記載
    ？〈提示並告以要旨〉）是我記載的，Ｈ○○、Ｃ○○、申
    ○○部分是我先生叫我寫的。（檢察官問：為何2 本紀事本
    都要寫？）因為1 本是93年，1 本是94年的年曆。（檢察官
    問：為何這些人名之後都有帳號？）我不曉得，被告Ｙ○○
    叫我寫我就寫下來。這2 本筆記本大部分都是我在使用，這
    2 本紀事本都是我記帳用。」等語（參本院三卷第43頁），
    而上開記事本2 本所載內容多為被告Ｆ○○掌管每日家庭開
    支事項紀錄，亦經本院勘驗屬實，是據上開記事本記載內容
    及被告Ｆ○○之供述，僅能認定被告Ｆ○○與被告Ｈ○○、
    Ｍ○○、申○○等人認識，無從遽認被告Ｆ○○亦涉有本案
    犯行。
 2、又被告Ｙ○○、Ｈ○○、Ｍ○○迭於警詢、偵查及本院審理
    時證稱被告Ｆ○○並非本案「恐嚇詐騙集團」成員等語甚堅
    ，而警方向臺灣高雄地方法院檢察署檢察官聲請核發通訊監
    察書長期監聽被告Ｙ○○集團與被告酉○○集團聯繫從事本
    案恐嚇取財、詐欺及洗錢等犯行，亦未監聽到被告Ｆ○○有
    何在本案被告Ｙ○○所組「恐嚇詐騙集團」中任職分工之情
    事，此有卷附臺灣高雄地方法院檢察署通訊監察書及通訊監
    察譯文等資料附卷可稽，從而，被告Ｆ○○是否確為Ｙ○○
    集團之一員而參與本案恐嚇取財、詐欺及洗錢犯行，已非無
    疑。
(四)綜上所述，本案除被告Ｆ○○所有記事本2 本扣案外，尚無
    其他直接與間接證據可資佐證，檢察官對於起訴之犯罪事實
    所提出之證據，在客觀上既未達於一般人均不致有所懷疑而
    得確信被告確實涉有本件犯行之程度，而尚有合理之懷疑存
    在時，即無從為被告Ｆ○○有罪之確信，自不得僅憑上開記
    事本2 本載有被告Ｈ○○、Ｍ○○、申○○、Ｃ○○聯絡方
    式、金融帳戶號碼或護照英文名字等資料，而遽為被告Ｆ○
    ○不利之認定。此外，本院復查無其他積極證據足認被告有
    何恐嚇取財、詐欺或洗錢之犯行，則揆諸前揭法律規定及判
    例意旨，本件尚屬不能證明被告犯罪，自應就被告Ｆ○○為
    無罪之諭知，以昭審慎。
據上論斷，應依刑事訴訟法第299 條第1 項前段、第300 條、第
301 條第1 項前段、洗錢防制法第9 條第3 項、第5 項、第12條
第1 項前段、刑法第11條前段、第28、第30條第1 項前段、第2
項、第340 條、第346 條第1 項、第55條、第47條、第38條第1
項第2 款、第42條第3 項、第90條，罰金罰鍰提高標準條例第1
條前段，現行法規所定貨幣單位折算新台幣條例第2 條，判決如
主文。
本案經檢察官辛○○到庭執行職務。
中    華    民    國    95    年    2     月    20    日
                  刑事第十二庭  審判長法  官  施柏宏
                                      法  官  洪能超
                                      法  官  林書慧
以上正本證明與原本無異。
如不服本判決，應於判決送達後10日內，向本院提出上訴狀。
中    華    民    國    95    年    2     月    23    日
                                      書記官  鍾錦祥
附錄本件論罪科刑法條：
洗錢防制法第9 條
犯第2 條第1 款之罪者，處5 年以下有期徒刑，得併科新臺幣3
百萬元以下罰金。
犯第2 條第2 款之罪者，處7 年以下有期徒刑，得併科新臺幣5
百萬元以下罰金。
以犯前二項之罪為常業者，處3 年以上10年以下有期徒刑，得併
科新臺幣1 百萬元以上1 千萬元以下罰金。
法人之代表人、法人或自然人之代理人、受雇人或其他從業人員
，因執行業務犯前3 項之罪者，除處罰行為人外，對該法人或自
然人並科以各該項所定之罰金。但法人之代表人或自然人對於犯
罪之發生，已盡力監督或為防止行為者，不在此限。
犯前4 項之罪，於犯罪後6 個月內自首者，免除其刑；逾6 個月
者，減輕或免除其刑；在偵查或審判中自白者，減輕其刑。
中華民國刑法第340條（常業詐欺罪）
以犯第339 條之罪為常業者，處1 年以上7 年以下有期徒刑，得
併科5 萬元以下罰金。
附表三：Ｈ○○持有而供本件常業詐欺及常業洗錢所用之物
┌───┬───────────┬───┬───────────┐
│ 編號 │     扣押物品名稱     │ 數量 │         備註         │
├───┼───────────┼───┼───────────┤
│  1   │MOTOROLA 行動電話（門 │ 1 支 │桃園縣楊梅鎮○○○路二│
│      │號：0000000000，不含  │      │段265 號扣得          │
│      │SIM卡 ）              │      │                      │
├───┼───────────┼───┼───────────┤
│  2   │SONYERICSSON 行動電話 │ 1 支 │同上                  │
│      │（門號：0000000000，不│      │                      │
│      │含SIM卡）             │      │                      │
├───┼───────────┼───┼───────────┤
│  3   │ANYCALL 行動電話      │ 1 支 │同上                  │
└───┴───────────┴───┴───────────┘
附表四：酉○○持有而供本件常業詐欺及常業洗錢所用之物
┌───┬───────────┬───┬───────────┐
│ 編號 │     扣押物品名稱     │ 數量 │         備註         │
├───┼───────────┼───┼───────────┤
│  1   │行動電話（門號：093993│ 1 支 │台中市○區○○○街24號│
│      │2447，不含SIM卡）     │      │8 樓之1 扣得          │
├───┼───────────┼───┼───────────┤
│  2   │行動電話（門號：091703│ 1 支 │同上                  │
│      │8237，不含SIM卡）     │      │                      │
├───┼───────────┼───┼───────────┤
│  3   │行動電話（門號：093038│ 1 支 │同上                  │
│      │8447，不含SIM卡）     │      │                      │
├───┼───────────┼───┼───────────┤
│  4   │行動電話（門號：093027│ 1 支 │同上                  │
│      │7446，不含SIM卡）     │      │                      │
├───┼───────────┼───┼───────────┤
│  5   │記事簿（記人頭帳戶、電│ 2 本 │同上                  │
│      │話用）                │      │                      │
├───┼───────────┼───┼───────────┤
│  6   │本國金融語音查詢表    │ 1 張 │同上                  │
└───┴───────────┴───┴───────────┘
附表五：Ｒ○○持有而供本件常業詐欺及常業洗錢所用之物
┌───┬───────────┬───┬───────────┐
│ 編號 │     扣押物品名稱     │ 數量 │         備註         │
├───┼───────────┼───┼───────────┤
│  1   │記事簿1（記帳、銀行往 │ 1 本 │台中市○區○○路一段15│
│      │來資料）              │      │號8 樓之11扣得        │
├───┼───────────┼───┼───────────┤
│  2   │行動電話（門號：093887│ 1 支 │同上                  │
│      │7970，不含SIM卡）     │      │                      │
└───┴───────────┴───┴───────────┘
附表六：Ｏ○○、Ｗ○○持有而供本件常業詐欺及常業洗錢所用
        之物
┌───┬───────────┬───┬───────────┐
│ 編號 │     扣押物品名稱     │ 數量 │         備註         │
├───┼───────────┼───┼───────────┤
│  1   │NOKIA 行動電話（門號：│ 1 支 │台中市西屯區○○○街52│
│      │0000000000，不含SIM 卡│      │號3 樓扣得            │
│      │）                    │      │                      │
├───┼───────────┼───┼───────────┤
│  2   │SONY ERICSSON 行動電話│ 1 支 │同上                  │
│      │（門號：0000000000，不│      │                      │
│      │含SIM 卡）            │      │                      │
├───┼───────────┼───┼───────────┤
│      │NOKIA 行動電話（門號  │ 1 支 │同上                  │
│  3   │：0000000000，不含SIM │      │                      │
│      │卡）                  │      │                      │
├───┼───────────┼───┼───────────┤
│  4   │存摺                  │ 3 本 │同上                  │
├───┼───────────┼───┼───────────┤
│  5   │提款卡                │ 5 張 │同上                  │
├───┼───────────┼───┼───────────┤
│  6   │印章                  │ 3 枚 │同上                  │
├───┼───────────┼───┼───────────┤
│  7   │匯款收據              │ 9 張 │同上                  │
├───┼───────────┼───┼───────────┤
│  8   │人頭戶證件影本        │ 2 張 │同上                  │
└───┴───────────┴───┴───────────┘
附表七：Ｓ○○持有而供本件常業詐欺及常業洗錢所用之物
┌───┬───────────┬───┬───────────┐
│ 編號 │     扣押物品名稱     │ 數量 │         備註         │
├───┼───────────┼───┼───────────┤
│  1   │林正民第一銀行三重分行│ 1 本 │台北縣板橋市○○路168 │
│      │存摺（帳號：000-00-000│      │號20樓扣得            │
│      │307）                 │      │                      │
├───┼───────────┼───┼───────────┤
│  2   │楊國偉中國信託商業銀行│ 1 本 │同上                  │
│      │台中分行存摺（帳號：02│      │                      │
│      │0000000000）          │      │                      │
├───┼───────────┼───┼───────────┤
│  3   │陳俊宏華泰商業銀行二重│ 1 本 │同上                  │
│      │簡易型分行存摺（帳號：│      │                      │
│      │000000000000-0）      │      │                      │
├───┼───────────┼───┼───────────┤
│  4   │李柏曉中國信託城中分行│ 1 本 │同上                  │
│      │存簿（帳號：0000000000│      │                      │
│      │51）                  │      │                      │
├───┼───────────┼───┼───────────┤
│  5   │林忠林郵局存金簿板橋文│ 1 本 │同上                  │
│      │化路郵局（帳號：700-03│      │                      │
│      │00000-0000000）       │      │                      │
├───┼───────────┼───┼───────────┤
│  6   │謝淑娟日盛銀行板橋分行│ 1 本 │同上                  │
│      │存簿（銀行代號：815） │      │                      │
│      │（帳號：000-00-000000 │      │                      │
│      │）                    │      │                      │
├───┼───────────┼───┼───────────┤
│  7   │莊俊傑日盛銀行板橋分行│ 1 本 │同上                  │
│      │存簿（銀行代號：815） │      │                      │
│      │（帳號：000-00-000000-│      │                      │
│      │1-00）                │      │                      │
├───┼───────────┼───┼───────────┤
│  8   │遠傳行動電話易付卡（未│ 14張 │同上                  │
│      │使用）                │      │                      │
├───┼───────────┼───┼───────────┤
│  9   │遠傳行動電話易付卡（SI│ 1 張 │同上                  │
│      │M卡）（卡號：000000000│      │                      │
│      │437110）              │      │                      │
├───┼───────────┼───┼───────────┤
│  10  │林忠林身分證影本（正反│ 1 張 │同上                  │
│      │面）                  │      │                      │
├───┼───────────┼───┼───────────┤
│  11  │中國信託銀行提款卡（卡│ 1 張 │同上                  │
│      │號：0000000000000000）│      │                      │
├───┼───────────┼───┼───────────┤
│  12  │日盛銀行提款卡（卡號：│ 2 張 │同上                  │
│      │00000000000000、016100│      │                      │
│      │00000000）            │      │                      │
├───┼───────────┼───┼───────────┤
│  13  │新竹國際商業銀行提款卡│ 1 張 │同上                  │
│      │（卡號：00000000000） │      │                      │
├───┼───────────┼───┼───────────┤
│  14  │帳號便條紙            │ 1 張 │同上                  │
├───┼───────────┼───┼───────────┤
│  15  │金融卡密碼            │ 1 張 │同上                  │
├───┼───────────┼───┼───────────┤
│  16  │趙慶豐身分證影本（正反│ 1 張 │同上                  │
│      │面）                  │      │                      │
├───┼───────────┼───┼───────────┤
│  17  │約定轉帳申請書        │ 1 張 │同上                  │
└───┴───────────┴───┴───────────┘
附表八：丙○○持有而供本件常業詐欺及常業洗錢所用之物
┌───┬───────────┬───┬───────────┐
│ 編號 │     扣押物品名稱     │ 數量 │         備註         │
├───┼───────────┼───┼───────────┤
│  1   │中國信託銀行存摺（帳號│ 1 本 │台北縣三重市○○○路33│
│      │：000000000000）      │      │巷34號3 樓扣得        │
├───┼───────────┼───┼───────────┤
│  2   │中國信託銀行提款卡    │ 1 張 │同上                  │
├───┼───────────┼───┼───────────┤
│  3   │NOKIA 行動電話        │ 1 支 │同上                  │
└───┴───────────┴───┴───────────┘
附表九：玄○○持有而供本件幫助常業詐欺所用之物
┌───┬───────────┬───┬───────────┐
│ 編號 │     扣押物品名稱     │ 數量 │         備註         │
├───┼───────────┼───┼───────────┤
│  1   │廣告刊登資料          │ 1 份 │台北市○○○路○段26巷│
│      │                      │      │7 號2 樓扣得          │
└───┴───────────┴───┴───────────┘
附表十：下列物品僅為證據之一部或與犯罪行為無關、毋庸宣告
        沒收
┌───┬───────────┬───┬───────────┐
│ 編號 │     扣押物品名稱     │ 數量 │         備註         │
├───┼───────────┼───┼───────────┤
│  1   │戶名為Ｈ○○之上海商業│ 1 本 │桃園縣楊梅鎮○○○路│
│      │銀行儲金簿            │      │  二段265 號扣得      │
│      │                      │      │Ｈ○○所有          │
│      │                      │      │並無證據顯示係供本件│
│      │                      │      │  犯罪所用之物        │
├───┼───────────┼───┼───────────┤
│  2   │上海商業銀行提款卡（卡│ 1 張 │同上                  │
│      │號：0000000000000000、│      │                      │
│      │帳號：000-000000000） │      │                      │
├───┼───────────┼───┼───────────┤
│  3   │戶名為Ｈ○○之遠東國際│ 1 本 │同上                  │
│      │商業銀行儲金簿（帳號：│      │                      │
│      │00000000000000）      │      │                      │
├───┼───────────┼───┼───────────┤
│  4   │遠東國際商業銀行提款卡│ 1 張 │同上                  │
│      │（帳號：000-000-000000│      │                      │
│      │4-2）                 │      │                      │
├───┼───────────┼───┼───────────┤
│  5   │Ｈ○○開戶用印章      │ 2 枚 │同上                  │
├───┼───────────┼───┼───────────┤
│  6   │中國郵政儲蓄銀行提款卡│ 1 張 │同上                  │
│      │（卡號：00000000000000│      │                      │
│      │01804）               │      │                      │
├───┼───────────┼───┼───────────┤
│  7   │中國建設銀行提款卡（卡│ 1 張 │同上                  │
│      │號：0000000000000000）│      │                      │
├───┼───────────┼───┼───────────┤
│  8   │中國信託銀行高雄分行存│ 1 本 │台中市○區○○○街24│
│      │摺（帳號：000000000000│      │  號8 樓之1 扣得      │
│      │）                    │      │酉○○所有          │
│      │                      │      │並無證據顯示係供本件│
│      │                      │      │  犯罪所用之物        │
├───┼───────────┼───┼───────────┤
│  9   │中國信託銀行VISA信用卡│ 1 張 │同上                  │
│      │（0000000000000000）  │      │                      │
├───┼───────────┼───┼───────────┤
│  10  │行動電話（門號：091706│ 1 支 │同上                  │
│      │2592）                │      │                      │
├───┼───────────┼───┼───────────┤
│  11  │行動電話（門號：093664│ 1 支 │同上                  │
│      │4727）                │      │                      │
├───┼───────────┼───┼───────────┤
│  12  │戶名為Ｒ○○之中國信託│ 1 本 │台中市○區○○路一段│
│      │銀行中港分行存簿（帳號│      │  15號8 樓之11扣得    │
│      │：000000000000）      │      │Ｒ○○所有          │
│      │                      │      │並無證據顯示係供本件│
│      │                      │      │  犯罪所用之物        │
├───┼───────────┼───┼───────────┤
│  13  │戶名為酉○○之中國信託│ 1 本 │同上                │
│      │銀行高雄分行存簿（帳號│      │酉○○所有          │
│      │：000000000000）      │      │同上                │
├───┼───────────┼───┼───────────┤
│  14  │戶名為酉○○之大眾銀行│ 1 張 │同上                  │
│      │信用卡（卡號：017-10-5│      │                      │
│      │04378-3）             │      │                      │
├───┼───────────┼───┼───────────┤
│  15  │記事簿2               │ 1 本 │同上                │
│      │                      │      │Ｒ○○所有          │
│      │                      │      │同上                │
├───┼───────────┼───┼───────────┤
│  16  │SONY ERICSSON 行動電話│ 1 支 │台中市西屯區○○○街│
│      │（門號：0000000000）  │      │  52號3 樓扣得        │
│      │                      │      │Ｗ○○所有          │
│      │                      │      │並無證據顯示係供本件│
│      │                      │      │  犯罪所用之物        │
├───┼───────────┼───┼───────────┤
│  17  │現金（新台幣）        │16 萬 │同上                  │
│      │                      │5 千元│                      │
├───┼───────────┼───┼───────────┤
│  18  │存摺                  │ 3 本 │同上                  │
├───┼───────────┼───┼───────────┤
│  19  │提款卡                │ 8 張 │同上                │
│      │                      │      │Ｏ○○所有          │
│      │                      │      │同上                │
├───┼───────────┼───┼───────────┤
│  20  │印章                  │ 4 枚 │同上                  │
├───┼───────────┼───┼───────────┤
│  21  │便條紙                │ 8 張 │同上                  │
├───┼───────────┼───┼───────────┤
│  22  │SIM 卡（0000000000）  │ 1 張 │同上                │
│      │                      │      │電信公司所有        │
│      │                      │      │供犯罪所用之物      │
├───┼───────────┼───┼───────────┤
│  23  │NOKIA 8250型行動電話  │ 2 支 │台北縣板橋市○○路16│
│      │                      │      │  8 號20樓扣得        │
│      │                      │      │Ｓ○○所有          │
│      │                      │      │並無證據顯示係供本件│
│      │                      │      │  犯罪所用之物        │
├───┼───────────┼───┼───────────┤
│  24  │MOTOROLA V66型行動電話│ 1 支 │同上                  │
├───┼───────────┼───┼───────────┤
│  25  │G -PLUS K892型行動電話│ 1 支 │同上                  │
├───┼───────────┼───┼───────────┤
│  26  │DBTEL 6668型行動電話  │ 1 支 │同上                  │
├───┼───────────┼───┼───────────┤
│  27  │LCER CL51型手提電腦   │ 1 台 │同上                  │
├───┼───────────┼───┼───────────┤
│  28  │銀行交易明細紙        │ 3 張 │同上                  │
├───┼───────────┼───┼───────────┤
│  29  │戶名為酉○○之中國信託│ 1 本 │同上                │
│      │商業銀行高雄分行存摺  │      │酉○○所有          │
│      │（帳號：000000000000）│      │同上                │
├───┼───────────┼───┼───────────┤
│  30  │戶名為酉○○之台新銀行│ 1 本 │同上                  │
│      │民權分行存摺（帳號：06│      │                      │
│      │0-00-000000-0-00）    │      │                      │
├───┼───────────┼───┼───────────┤
│  31  │戶名為酉○○之中國信託│ 1 張 │同上                  │
│      │商業銀行信用卡（VISA）│      │                      │
│      │（卡號：0000-0000-0000│      │                      │
│      │-9360）               │      │                      │
├───┼───────────┼───┼───────────┤
│  32  │房屋租賃契約書        │ 1 本 │同上                  │
├───┼───────────┼───┼───────────┤
│  33  │印章                  │ 1 枚 │同上                  │
├───┼───────────┼───┼───────────┤
│  34  │MOTOROLA 行動電話     │ 1 支 │台北縣三重市○○○路│
│      │                      │      │  33巷34號3 樓扣得    │
│      │                      │      │丙○○所有          │
│      │                      │      │並無證據顯示係供本件│
│      │                      │      │  犯罪所用之物        │
├───┼───────────┼───┼───────────┤
│  35  │郵局存摺              │ 2 本 │桃園縣楊梅鎮○○路14│
│      │                      │      │  3 巷72號扣得        │
│      │                      │      │Ｙ○○所有          │
│      │                      │      │並無證據顯示係供本件│
│      │                      │      │  犯罪所用之物        │
├───┼───────────┼───┼───────────┤
│  36  │遠東銀行存摺          │ 2 本 │同上                  │
├───┼───────────┼───┼───────────┤
│  37  │中國信託銀行存摺      │ 2 本 │同上                  │
├───┼───────────┼───┼───────────┤
│  38  │土地銀行存摺          │ 1 本 │同上                  │
├───┼───────────┼───┼───────────┤
│  39  │郵局金融卡            │ 2 張 │同上                  │
├───┼───────────┼───┼───────────┤
│  40  │遠東銀行金融卡        │ 1 張 │同上                  │
├───┼───────────┼───┼───────────┤
│  41  │新竹企銀金融卡        │ 1 張 │同上                  │
├───┼───────────┼───┼───────────┤
│  42  │中國建設銀行金融卡    │ 2 張 │同上                  │
├───┼───────────┼───┼───────────┤
│  43  │現金（新台幣）        │50萬元│同上                  │
├───┼───────────┼───┼───────────┤
│  44  │筆記簿                │ 2本  │同上                  │
├───┼───────────┼───┼───────────┤
│  45  │行動電話              │ 3 支 │同上                  │
├───┼───────────┼───┼───────────┤
│  46  │玉山銀行存摺影本（帳號│1本   │台北市○○○路○ 段26│
│      │：0000000000000）     │      │  巷7 號2 樓扣得      │
│      │                      │      │玄○○所有          │
│      │                      │      │並無證據顯示係供被告│
│      │                      │      │  玄○○本件幫助常業詐│
│      │                      │      │  欺犯罪所用之物      │
└───┴───────────┴───┴───────────┘
附表十一：被告Ｒ○○涉及本案常業詐欺、常業洗錢之監聽譯文
┌─┬───┬─┬─────┬─────┬────────────────┬───┐
│編│時  間│出│ 監聽電話 │ 聯絡對象 │  通       話       內       容 │備  註│
│號│      │/ │          │          │                                │      │
│  │      │入│          │          │                                │      │
├─┼───┼─┼─────┼─────┼────────────────┼───┤
│1 │93年7 │出│0000000000│0000000000│A：喂。                         │參警三│
│  │月28日│  │酉○○（代│Ｒ○○（代│B：失敗，要收回來嗎？           │卷第19│
│  │19時16│  │號A）     │號B）     │A：你把它帶回來，那張卡片。     │21頁  │
│  │分31秒│  │          │          │B：喔，那張而已。               │      │
├─┼───┼─┼─────┼─────┼────────────────┼───┤
│2 │93年10│入│0000000000│0000000000│B：喂，阿正？                   │參警三│
│  │月20日│  │Ｒ○○（代│Ｙ○○集團│A：他在講電話，怎樣你跟我說沒關 │卷第19│
│  │15時12│  │號A）     │成員（代號│   係。                         │83頁  │
│  │分10秒│  │          │B）       │B：你叫他幫我試兩張卡片，上海跟 │      │
│  │      │  │          │          │   板信的去試一下。             │      │
│  │      │  │          │          │A：上海跟什麼？                 │      │
│  │      │  │          │          │B：跟板信的。                   │      │
│  │      │  │          │          │A：好，OK。                     │      │
│  │      │  │          │          │B：麻煩你盡快，叫他試好打給我， │      │
│  │      │  │          │          │   我現在馬上進帳。             │      │
│  │      │  │          │          │A：好，OK，拜拜。               │      │
├─┼───┼─┼─────┼─────┼────────────────┼───┤
│3 │93年10│入│0000000000│0000000000│B：喂，要跟你說144進去了。      │同上  │
│  │月20日│  │Ｒ○○（代│Ｏ○○（代│A：你今天之後花多少，然後領多少 │      │
│  │17時22│  │號A）     │號B）     │   ，都直接用傳訊息就好。       │      │
│  │分4 秒│  │          │          │B：花多少是什麼意思？           │      │
│  │      │  │          │          │A：就是等一下寄貨要花到錢，或者 │      │
│  │      │  │          │          │   ○○多少錢啊的意思。         │      │
│  │      │  │          │          │B：用傳訊息哦，小麻煩耶。       │      │
│  │      │  │          │          │A：不會啦，傳幾個數字而已。     │      │
│  │      │  │          │          │B：好啦。                       │      │
├─┼───┼─┼─────┼─────┼────────────────┼───┤
│4 │93年11│入│同上      │同上      │A：喂。                         │參警三│
│  │月4日1│  │          │          │B：那個阿中好像睡著了，好像要問 │卷第19│
│  │時51分│  │          │          │   他媽媽，要問公司工錢怎麼沒有 │91頁  │
│  │40秒  │  │          │          │   弄掉。                       │「阿中│
│  │      │  │          │          │A：你公司手機怎麼沒有帶？       │」即中│
│  │      │  │          │          │B：在公司，那那樣我回到家再打電 │國信託│
│  │      │  │          │          │   話給你。                     │帳戶提│
│  │      │  │          │          │A：「阿中」怎麼樣你跟我講。     │款卡之│
│  │      │  │          │          │B：那就交易無法完成呀，請洽公司 │代稱  │
│  │      │  │          │          │   呀!                          │      │
│  │      │  │          │          │A：那樣呀，另外一個勒？         │      │
│  │      │  │          │          │B：那個就OK呀。                 │      │
│  │      │  │          │          │A：你拿到東西了是不是？         │      │
│  │      │  │          │          │B：對呀。                       │      │
│  │      │  │          │          │A：其他全部都OK嗎？             │      │
│  │      │  │          │          │B：其他歐，其他我叫我..。       │      │
│  │      │  │          │          │A：你身邊手上那兩個呢？         │      │
│  │      │  │          │          │B：那個OK呀。                   │      │
│  │      │  │          │          │A：手上兩個都OK歐。             │      │
│  │      │  │          │          │B：嗯05呀。                     │      │
│  │      │  │          │          │A：那樣，台新的要ㄍ一ㄥ了歐。   │      │
│  │      │  │          │          │B：嗯。                         │      │
│  │      │  │          │          │A：那你把預備的做一次清清好了， │      │
│  │      │  │          │          │   輪台就XXXXX…                │      │
│  │      │  │          │          │B：好。                         │      │
│  │      │  │          │          │A：好，那你看怎麼樣到家裡…。   │      │
├─┼───┼─┼─────┼─────┼────────────────┼───┤
│5 │94年1 │出│同上      │同上      │B：喂。                         │參警三│
│  │月3日 │  │          │          │A：第一，30張。                 │卷第20│
│  │16時54│  │          │          │B：第一歐。                     │33頁  │
│  │分46秒│  │          │          │A：快點歐。拜拜。               │      │
│  │      │  │          │          │B：好好好。                     │      │
└─┴───┴─┴─────┴─────┴────────────────┴───┘
附表十二：被告Ｗ○○涉及本案常業詐欺、常業洗錢之監聽譯文
┌─┬───┬─┬─────┬─────┬────────────────┬───┐
│編│時間  │出│ 監聽電話 │ 聯絡對象 │ 通       話       內       容  │備  註│
│號│      │/ │          │          │                                │      │
│  │      │入│          │          │                                │      │
├─┼───┼─┼─────┼─────┼────────────────┼───┤
│1 │93年11│入│0000000000│0000000000│B：到哪兒了？                   │參警三│
│  │月26日│  │Ｏ○○（代│（Ｒ○○申│A：在頭份。                     │卷第  │
│  │0時0分│  │號A）     │設之電話）│B：東西都在「妹仔」那裡？       │2023頁│
│  │0秒   │  │          │酉○○（代│A：對。                         │      │
│  │      │  │          │號B）     │B：打電話跟「阿妹仔」說，看他12 │      │
│  │      │  │          │          │   點後可不可以先處理。         │      │
│  │      │  │          │          │A：我看他可不可以出去，阿我快點 │      │
│  │      │  │          │          │   。                           │      │
│  │      │  │          │          │B：好。                         │      │
├─┼───┼─┼─────┼─────┼────────────────┼───┤
│2 │93年11│出│同上      │0000000000│A：忙嗎？                       │同上  │
│  │月26日│  │          │Ｗ○○（綽│B：還好。                       │      │
│  │0時0分│  │          │號妹仔、小│A：還好，你還是不可以出去對不對 │      │
│  │53秒  │  │          │賴，代號B │   ？                           │      │
│  │      │  │          │）        │B：對呀，你要試卡是不是？       │      │
│  │      │  │          │          │A：不是啦，早上「吊」一筆「五萬 │      │
│  │      │  │          │          │   」的在裡面。                 │      │
│  │      │  │          │          │B：你怎麼沒跟我說。             │      │
│  │      │  │          │          │A：我就說。                     │      │
│  │      │  │          │          │B：我可以先出去沒關係，我出去哪 │      │
│  │      │  │          │          │   一個的？                     │      │
│  │      │  │          │          │A：六個字的。                   │      │
│  │      │  │          │          │B：有金的，還是沒有金的？       │      │
│  │      │  │          │          │A：六個字的啦，郵的啦。         │      │
│  │      │  │          │          │B：郵歐，六個字的，要去領看看歐 │      │
│  │      │  │          │          │   ？                           │      │
│  │      │  │          │          │A：對呀。                       │      │
├─┼───┼─┼─────┼─────┼────────────────┼───┤
│3 │93年11│入│同上      │同上      │A：喂。                         │同上  │
│  │月26日│  │          │          │B：OK，OK了歐。                 │      │
│  │0時9分│  │          │          │A：你去哪裡拖？                 │      │
│  │52秒  │  │          │          │B：台北企銀。                   │      │
│  │      │  │          │          │A：你怎麼那裡？                 │      │
│  │      │  │          │          │B：OK的呀。                     │      │
│  │      │  │          │          │A：什麼OK？                     │      │
│  │      │  │          │          │B：OK便利商店裡面的「台北企銀」 │      │
│  │      │  │          │          │   。                           │      │
│  │      │  │          │          │A ：我知道呀，你怎麼會去那裡，不│      │
│  │      │  │          │          │是跟你說不要去那裡!             │      │
│  │      │  │          │          │B：為什麼不能去那裡？           │      │
│  │      │  │          │          │A：那裡頭上面就有一支在那裡。   │      │
│  │      │  │          │          │B：阿，我戴帽子呀。             │      │
│  │      │  │          │          │A：歐，好啦。                   │      │
├─┼───┼─┼─────┼─────┼────────────────┼───┤
│4 │93年11│出│同上      │同上      │A：是50，還是499 ？             │同上  │
│  │月26日│  │          │          │B：50。                         │      │
│  │0 時11│  │          │          │A：好。                         │      │
│  │分5 秒│  │          │          │                                │      │
├─┼───┼─┼─────┼─────┼────────────────┼───┤
│5 │93年4 │入│0000000000│0000000000│A ：喂。                        │參警三│
│  │月6 日│  │酉○○（代│Ｏ○○（代│B1：49出來了，裡面還有983。     │卷第20│
│  │18時45│  │號A）     │號B1）    │A ：49張耶。                    │83頁  │
│  │分50秒│  │          │Ｗ○○（代│B1：對呀，裡面還有9百塊咩。     │      │
│  │      │  │          │號B2）    │A ：為什麼？                    │      │
│  │      │  │          │          │B1：我怎麼知道為什麼！          │      │
│  │      │  │          │          │A ：你是…                      │      │
│  │      │  │          │          │B1：你等一下。                  │      │
│  │      │  │          │          │（B1Ｏ○○將電話交給B2Ｗ○○）  │      │
│  │      │  │          │          │B2：49張領出來裡面還有9百塊在裡 │      │
│  │      │  │          │          │    面。                        │      │
│  │      │  │          │          │A ：原來裡面還有多少錢？        │      │
│  │      │  │          │          │B2：原來裡面還有多少錢…我們昨天│      │
│  │      │  │          │          │    只有試轉跟4505，沒有看餘額。│      │
│  │      │  │          │          │A ：那我跟你講喔，那先不要動，等│      │
│  │      │  │          │          │    一下下班說怎樣再說。        │      │
│  │      │  │          │          │B ：喔好，OK掰掰。              │      │
├─┼───┼─┼─────┼─────┼────────────────┼───┤
│6 │94年4 │出│0000000000│0000000000│……                            │參警三│
│  │月19日│  │Ｏ○○（代│Ｗ○○（代│B：我想說，我要回家，若你不想出 │卷第21│
│  │1 時28│  │號A）     │號B）     │   來，我就幫你試卡。           │02頁  │
│  │分4 秒│  │          │          │A：幫我試卡？                   │      │
│  │      │  │          │          │B：對呀。                       │      │
│  │      │  │          │          │A：試得怎樣，「小青」壞掉了？   │      │
│  │      │  │          │          │B：郵局的…                     │      │
│  │      │  │          │          │A：系統關掉了。                 │      │
│  │      │  │          │          │B：對，要等一下再試。           │      │
│  │      │  │          │          │……                            │      │
├─┼───┼─┼─────┼─────┼────────────────┼───┤
│7 │94年4 │出│同上      │0000000000│……                            │參警三│
│  │月19日│  │          │Ｗ○○（代│A ：你試完了沒有？              │卷第21│
│  │1時44 │  │          │號B）     │B：試完了。                     │03頁  │
│  │分15秒│  │          │          │……                            │      │
└─┴───┴─┴─────┴─────┴────────────────┴───┘
附表十三：被告酉○○與被告玄○○通話之監聽譯文
┌─┬───┬─┬─────┬─────┬────────────────┬───┐
│編│時  間│出│ 監聽電話 │ 聯絡對象 │  通       話       內       容 │備  註│
│號│      │/ │          │          │                                │      │
│  │      │入│          │          │                                │      │
├─┼───┼─┼─────┼─────┼────────────────┼───┤
│1 │93年9 │出│0000000000│0000000000│B：你好。                       │參警三│
│  │月15日│  │酉○○（綽│玄○○（綽│A：郭董，我小傑，幫我停掉，這支 │卷第19│
│  │16時21│  │號小傑，代│號郭董，代│   電話被警察追了。             │48頁  │
│  │分48秒│  │號A）     │號B）     │B：OK，瞭解。                   │      │
│  │      │  │          │          │A：好，謝謝。                   │      │
├─┼───┼─┼─────┼─────┼────────────────┼───┤
│2 │93年9 │入│同上      │同上      │A：喂，郭董，我現在上還來得及嗎 │參警三│
│  │月15日│  │          │          │   ？                           │卷第19│
│  │17時18│  │          │          │B：唉呦。                       │51頁  │
│  │分59秒│  │          │          │A：我上台中的可以嗎？           │      │
│  │      │  │          │          │B：我試看看。                   │      │
│  │      │  │          │          │A：來，電話給你0000000000。     │      │
│  │      │  │          │          │B：0000000000。                 │      │
│  │      │  │          │          │A：對，台中市版就好了，你看可不 │      │
│  │      │  │          │          │   可以，自由、中時一起上。     │      │
│  │      │  │          │          │B：自由跟中時台中版。           │      │
│  │      │  │          │          │A：對。                         │      │
│  │      │  │          │          │B：內容是…                     │      │
│  │      │  │          │          │A：「郵銀簿一萬」，然後假如自由 │      │
│  │      │  │          │          │   不能上你就寫「簿子一萬」。   │      │
│  │      │  │          │          │B：「簿子一萬」。               │      │
│  │      │  │          │          │A：對，因為自由不好上。         │      │
│  │      │  │          │          │B：對，沒錯。                   │      │
│  │      │  │          │          │A：寫簿子就可以了，因為我做過市 │      │
│  │      │  │          │          │B：好。                         │      │
└─┴───┴─┴─────┴─────┴────────────────┴───┘


司法院資訊處製作；財團法人民間司法改革基金會備份。
